臺灣士林地方法院刑事判決
110年度金訴字第392號
                                    110年度金訴字第466號
                                    110年度金訴字第480號
公  訴  人  臺灣士林地方檢察署檢察官
被      告  林宇恩



指定辯護人  義務辯護人楊雅鈞律師
上列被告因詐欺等案件，經檢察官提起公訴（110年度偵字第150
02、16467、17337、18115、18672、19101號）、移送併辦（110
年度偵字第22958號），及追加起訴（110年度偵字第22017、229
58號，110年度偵字第21170號），本院判決如下：
　　主    文
林宇恩犯附表一「主文」欄所示之罪，各處如附表一「主文」欄
所示之刑。應執行有期徒刑參年陸月。
扣案如附表八編號1、3、5、8、10所示之物均沒收；未扣案之犯
罪所得新臺幣陸萬元沒收，於全部或一部不能沒收或不宜執行沒
收時，追徵其價額。
被訴附表七編號2（即臺灣士林地方檢察署檢察官一一０年度偵字
第二一一七０號追加起訴書附表編號2）所示部分，公訴不受理。
    犯罪事實
一、林宇恩與真實姓名、年籍不詳、綽號「阿龍」（下稱阿龍」
    ）及其所屬真實姓名、年籍不詳之詐欺集團成員共同意圖為
    自己不法之所有，基於三人以上共同詐欺取財及掩飾特定犯
    罪所得之洗錢犯意聯絡，先由該詐欺集團某不詳成員以不詳
    方式取得如附表二「匯款帳號」所示帳戶資料後，復於附表
    二「詐騙時間及方式」欄所示時間，以如附表所示方式對附
    表二「被害人」欄所示之人行使詐術，致其等陷於錯誤，而
    依指示於附表二「匯款時間」欄所示時間，匯入如附表二「
    匯款金額」欄所示數額之款項至附表二所示匯款帳戶內，再
    由林宇恩依「阿龍」指示自上開詐欺集團不詳成員處取得前
    開匯款帳戶之提款卡及密碼後，於附表二編號1、2、4「提
    款時間、地點及金額」欄所示提款時間、地點，提領如附表
    二所示金額之款項，再將提領之款項交付予「阿龍」，製造
    金流之斷點致檢警無從追查，以此方式掩飾及隱匿前揭犯罪
    所得之來源及去向；而附表二編號3、5至7部分「被害人」
    欄所示之人遭詐騙匯款後，林宇恩雖亦經「阿龍」指示持前
    開匯款帳戶提款卡前往提款，然或因林宇恩於提款後未及上
    繳即為警查獲、或因林宇恩遭查獲後配合員警提領、或因林
    宇恩於提領前已列警示帳戶不得提領等原因而未能提款，並
    未造成金流之來源去向遭掩飾、隱匿之結果而未遂。
二、林宇恩與「阿龍」及其他真實姓名、年籍不詳之詐欺集團成
    員共同意圖為自己不法之所有，基於三人以上共同詐欺取財
    及掩飾特定犯罪所得之洗錢犯意聯絡，先由該詐欺集團某不
    詳成員以不詳方式取得如附表三「匯入帳號」所示帳戶資料
    後，復以附表三「詐騙理由」欄所示方式對附表三「被害人
    」欄所示之人施以詐術，致其等陷於錯誤，而依指示於附表
    三「匯款時間」所示時間，匯入如附表三「匯款金額」欄所
    示數額之款項至附表三所示帳戶內，再由林宇恩依「阿龍」
    指示自上開詐欺集團不詳成員處取得前開匯款帳戶之提款卡
    及密碼後，於附表四「提領時間」、「提領地點」及「提領
    金額」欄所示提款時間、地點，提領如附表四所示金額之款
    項，再將提領之款項交付予「阿龍」，製造金流之斷點致檢
    警無從追查，以此方式掩飾及隱匿前揭犯罪所得之來源及去
    向。
三、林宇恩與「阿龍」及其他真實姓名、年籍不詳之詐欺集團成
    員共同意圖為自己不法之所有，基於三人以上共同犯詐欺取
    財及掩飾特定犯罪所得之洗錢犯意聯絡之犯意聯絡，先由不
    詳詐欺集團成員於附表五所示之時間，以附表五「詐騙方式
    」欄所示方式對附表五「被害人」欄所示之人行使詐術，致
    其等陷於錯誤，而於附表五「交付時間、地點、方式及物品
    」欄所示時間、地點，分別交付附表五所示之物，再由「阿
    龍」指示林宇恩於附表五「領取之時間、地點」欄所示時間
    、地點取得被害人寄送之提款卡後，交付予「阿龍」及其所
    屬之詐欺集團成員。「阿龍」及其所屬詐欺集團成員取得前
    開提款卡後，復向附表六、附表七編號1、3、4「被害人」
    欄所示之人，以如附表六、附表七編號1、3、4「詐騙手段
    」所載方式施以詐術，致其等均因而陷於錯誤，而於附表六
    、附表七編號1、3、4「匯款時間」所示時間，匯入如「匯
    款金額」欄所示金額之款項至「匯入帳戶」欄所示帳號之帳
    戶內；其中附表六編號2、3、8-1部分，由林宇恩依「阿龍
    」指示自上開詐欺集團不詳成員處取得匯款帳戶之提款卡及
    密碼後，於附表六「提款時間、地點及金額」欄所示提款時
    間、地點，提領如附表六所示金額之款項，再將提領之款項
    交付予「阿龍」，其餘部分則遭「阿龍」及其所屬詐欺集團
    成員提領一空，製造金流之斷點致檢警無從追查，以此方式
    掩飾及隱匿前揭犯罪所得之來源及去向。
四、嗣林宇恩分別為警於㈠民國110年8月11日晚上7時50分，在臺
    北市○○區○○○路0段000號台新銀行延平分行查獲，並扣得詐
    欺贓款現金新臺幣（下同）6萬元、第一銀行帳號000000000
    00號帳戶提款卡1張、iPhone 6S 手機1支、iPhone 7 手機1
    支，並由林宇恩配合提領第一銀行帳號00000000000號帳戶
    剩餘款項1萬1,300元（即附表八編號1至5所示之物）；㈡110
    年9月6日晚上6時50分，在臺北市○○區○○路000號前查獲，並
    扣得中國信託銀行帳號00000000000000號、台北富邦銀行帳
    號00000000000000號提款卡、iPhone 7 手機1支、iPhone 8
     手機1支、並由林宇恩配合提領中國信託銀行帳號00000000
    000000號帳戶款項10萬5,000元（即附表八編號6至10所示之
    物）。
五、案經徐可兒、游婷甯、李佳駿、林宴翎、楊曜鴻、陳彩蓮、
    張仲鈺、黃秋絮、曾鳳足、邱姿瑜、古媛云、蘇敏訴由臺灣
    士林地方檢察署檢察官，暨林宣禎、李芷榳、黃品臻、楊柏
    脩、孫寶芬、林佳賢、林重利、蔡亞蒨訴由訴由臺北市政府
    警察局大同分局、臺北市政府警察局士林分局報告臺灣士林
    地方檢察署檢察官偵查起訴；游婷甯、陳彩蓮訴由新北市政
    府警察局汐止分局報告臺灣士林地方檢察署檢察官移送併案
    處理；陳惠勤、方婉婷、邱姿瑜、許茜榕、許雅珮、林蕙君
    、陳宇婕、柳姍妤、陳嘉鈞、陳名煒、丁維志、余駿彥、詹
    文舜、楊繡鳳、顏秦珮、陳姿璇、尤筱涵、彭詩婷、呂東霖
    、曾彥智、吳錦珠、陶國豐、徐大智、張絜婷訴由臺北市政
    府警察局大同分局、臺北市政府警察局士林分局、新北市政
    府警察局汐止分局報告臺灣士林地方檢察署檢察官追加起訴
    。
    理    由
壹、證據能力部分
　　被告以外之人於審判外之陳述，雖不符前4 條之規定，而經
    當事人於審判程序同意作為證據，法院審酌該言詞陳述或書
    面陳述作成時之情況，認為適當者，亦得為證據，刑事訴訟
    法第159條之5第1項定有明文。本案據以認定被告林宇恩犯
    罪之供述證據，有關被告以外之人於審判外之陳述，公訴人
    、被告及其辯護人在本院準備程序時均同意有證據能力（本
    院110年度金訴字第392號卷【下稱本院卷】第175、254頁）
    ，復經本院審酌認該等證據之作成無違法、不當或顯不可信
    之情況，而非供述證據亦非公務員違背法定程序所取得，依
    刑事訴訟法第159條之5規定、第158條之4規定之反面解釋，
    均有證據能力，合先敘明。
貳、實體部分
一、訊據被告對於上揭犯罪事實所載客觀犯行均坦承不諱，且除
    附表二編號5至7外，均坦承涉犯普通詐欺及洗錢之犯行，惟
    否認有何加重詐欺犯行，辯稱：伊只有跟「阿龍」聯絡等語
    。辯護人則為被告辯護稱：㈠就起訴書附表一編號1至4部分
    ：被告坦承犯行，惟被告為本案犯行過程中，均係與「阿龍
    」聯絡、接收指示，實際上並未見過「阿龍」以外之人，卷
    內Telegram群組內固另有暱稱「六代目」、「桃樂比」等人
    ，但無法排除是否為「阿龍」其他分身帳號，故卷內缺乏具
    體證據認定實行詐欺之共同正犯確有三人以上，請法院依刑
    法第339條第1項普通詐欺罪、洗錢防制法第14條第1項洗錢
    罪論處；㈡就起訴書附表一編號5至7部分：被告於110年9月6
    日下午6時50分許即為警盤查查獲，被告當場坦承犯行，提
    出「阿龍」交付之中國信託銀行、富邦銀行提款卡、手機，
    並配合員警於當日晚間10時26分至29分許至士林郵局提領上
    揭中國信託銀行提款卡內款項，而前述富邦銀行提款卡則因
    已列為警示帳戶而無法提款，是被告於110年9月6日下午6時
    50分經員警查獲，嗣後提款行為均係配合員警為之，已將其
    與「阿龍」之對話及指示交款地點，均置於員警支配掌控之
    下，被告於遭員警查獲後既以行動阻止「阿龍」取得犯罪所
    得，以解除「阿龍」之影響力，而切斷與「阿龍」嗣後遂行
    犯罪結果之相當因果關係，足見被告當時已有脫離共犯之意
    ，客觀上亦有配合員警阻止共犯「阿龍」犯行之行為，應認
    其於員警查獲後配合偵查所為提款行為，均已脫離共犯「阿
    龍」之犯行，是均不應論以詐欺取財或加重詐欺取財等罪責
    ；㈢就起訴書附表二、附表三編號1至19及併辦意旨書部分：
    被告於犯罪過程中，僅與「阿龍」一人聯繫，並未實際見過
    「阿龍」以外之人，是依卷內證據尚難認定此為三人以上共
    同實行犯罪行為之加重詐欺，亦無法認定被告係已加入詐欺
    集團，與集團成員共同謀劃犯罪並在犯罪計畫中擔任取簿手
    （共同正犯），抑或僅是單純受他人委託領取包裹而未共同
    謀劃犯罪（幫助犯），在無足夠證據的情況下，請法院依「
    罪疑惟輕」原則，為被告有利之認定，僅論被告構成刑法第
    339條第1項、洗錢防制法第14條第1項之幫助犯；㈣就110年
    度偵字第22017、22958號追加起訴書（本院110年度金訴字
    第466號）部分：被告坦承犯行，但卷內缺乏具體證據認定
    實行詐欺之共同正犯確有三人以上，請法院依刑法第339條
    第1項普通詐欺罪、洗錢防制法第14條第1項洗錢罪論處；㈤
    就110年度偵字第21170號追加起訴書（本院110年度金訴字
    第480號）部分：被告坦承犯行，但卷內缺乏具體證據認定
    實行詐欺之共同正犯確有三人以上，請法院依刑法第339條
    第1項普通詐欺罪、洗錢防制法第14條第1項洗錢罪論處等語
    。
二、經查：
　㈠被告就上揭犯罪事實所載客觀行為均不爭執，對於其行為構
    成詐欺及洗錢等犯行亦坦白承認（本院卷一第40至41、252
    、253頁，本院卷二第68頁），核與證人即附表二、三、五
    、六、七所示被害人所述相符（出處如附表二、三、五、六
    、七「證據」欄所示），並有前開被害人之匯款證明、被害
    人與詐欺集團成員之對話紀錄、被害人寄送提款卡之全家便
    利商店繳費明細、被告提款帳戶之歷史交易明細、提款之監
    視器錄影畫面截圖、被告與詐欺集團成員之Telegram對話紀
    錄、被告領取提款卡之監視器錄影畫面截圖、全家便利商店
    貨件配送進度查詢紀錄、前開被害人等匯入帳戶之歷史交易
    明細等件在卷可稽（出處如附表二、三、五、六、七「證據
    」欄所示）。
　㈡依被告供述、各被害人等所述遭詐騙之經過，及被告提供之T
    elegram對話紀錄等件，可知被告所參與之犯行，其各共同
    犯罪之人係以詐騙他人金錢獲取不法所得為目的，去電被害
    人並向其等施用詐術、索取金錢，再彼此間聯繫指派取卡、
    提款、收款等，堪認共同犯詐欺取財罪之人達三人以上，而
    合致三人以上共同犯詐欺取財之要件，被告對於該詐欺集團
    成員包含其本人、指揮者「阿龍」、「桃樂比」，其餘車手
    「朱固力」、「六代目」等人亦均知情（詳後述），是其行
    為應構成三人以上共同詐欺取財之犯行甚明。
  ㈢又按105年12月28日修正公布，並於106年6月28日生效施行之
    洗錢防制法第2條第2款、第3條第1款規定，洗錢防制法所稱
    洗錢行為，包含最輕本刑為6月以上有期徒刑以上之刑之特
    定犯罪。又洗錢防制法之立法目的，即在於防範及制止因特
    定重大犯罪所得之不法財物或財產上利益，藉由洗錢行為（
    例如經由各種金融機構或其他交易管道），使其形式上轉換
    成為合法來源，以掩飾或切斷其財產或財產上利益來源與犯
    罪之關聯性，而藉以逃避追訴、處罰，故其所保護之法益為
    國家對於特定重大犯罪之追訴及處罰。故洗錢罪之成立，除
    行為人在客觀上有掩飾或隱匿因自己重大犯罪所得財產或財
    產上利益之具體作為外，尚須行為人主觀上具有掩飾或隱匿
    其財產或利益來源與犯罪之關聯性，使其來源形式上合法化
    ，以逃避國家追訴、處罰之犯罪意思，始克相當。因之，是
    否為洗錢行為，自應就犯罪全部過程加以觀察，包括有無因
    而使重大犯罪所得之財物或財產上利益之性質、來源、所在
    地、所有權或其他權利改變，因而妨礙重大犯罪之追查或處
    罰，或有無阻撓或危及對重大犯罪所得之財物或財產上利益
    來源追查或處罰之行為在內（最高法院100 年度台上字第69
    60號判決意旨參照）；另過去實務認為，行為人對犯特定犯
    罪所得之財物或利益作直接使用或消費之處分行為，或僅將
    自己犯罪所得財物交予其他共同正犯，祇屬犯罪後處分贓物
    之行為，非本條例所規範之洗錢行為，惟依新法規定，倘行
    為人意圖掩飾或隱匿特定犯罪所得來源，而將特定犯罪所得
    直接消費處分，甚或交予其他共同正犯予以隱匿，而由共同
    正犯以虛假交易外觀掩飾不法金流移動，即難認僅單純犯罪
    後處分贓物之行為，應仍構成新法第2條第1或2款之洗錢行
    為（最高法院108年度台上字第2500號判決意旨參照）。被
    告及其所屬詐欺集團成員共同詐欺被害人等之財物，構成刑
    法第339條之4第1項第2款之罪，為最輕本刑6月以上有期徒
    刑以上之罪，亦屬洗錢防制法所稱特定犯罪。而本案之詐欺
    犯罪所得，係透過被告或同集團車手提領後，再轉交集團上
    游成員，前已認定，而被告或同集團車手均非其所提領銀行
    帳戶之名義人，卻提領他人帳戶內之詐欺犯罪所得，再陸續
    上繳於其等亦無法特定真實身分之等上游成員，實際上已透
    過現金之多次轉交製造多層次之資金斷點，使偵查機關除藉
    由提款監視器錄影畫面鎖定車手、收水者外，難以再向上溯
    源，並使其餘集團共犯得以直接消費、處分之虛假交易外觀
    掩飾不法金流移動，自無法將之定性為單純犯罪後處分贓物
    之行為，應屬掩飾、隱匿犯罪所得之本質、來源、去向之行
    為，揆諸前開說明，被告行為已構成洗錢防制法第2條第2 
    款之洗錢行為，而應論以洗錢防制法第14條第1項之一般洗
    錢罪，甚屬明確。
三、辯護人雖為被告辯護稱：卷內缺乏具體證據認定實行上揭詐
    欺之共同正犯確有三人以上，被告亦無三人以上共同犯罪之
    主觀犯意，應僅論以一般詐欺犯罪等語。惟查：
　㈠被告固於偵訊及本院審理時表示僅「阿龍」一人指示其提款
    、交款、收取包裹等語，惟其業於警詢時陳稱：「伊等都是
    透過Telegram群組聯繫，當時有創立一個群組名稱叫『士林
    中正路266號』，裡面當時含伊在內有6個成員，成員暱稱有『
    桃樂比』、『六代目』、『CoCo』、『小花』、『朱固力』，伊使用
    暱稱『仁哥』」、「伊拿到卡片後，按照通訊軟體Telegram群
    組內上游的指示去操作提領…工作機內通訊軟體群組內暱稱『
    CoCo』之阿龍會告知哪張卡可以領多少錢」、「Telegram群
    組訊息中CoCo傳送之『勘查』是指觀察現場周遭環境跟狀況、
    『攻擊』就是持卡片去提領現金」、「『桃樂比』會指示伊去指
    定超商領包裹，伊領到包裹以後再依照指示交給上游『阿龍』
    」等語（臺灣士林地方檢察署110年度偵字第16467號卷【下
    稱偵16467號卷】第20、22、23頁），足見被告所認知參與
    犯罪者並非僅「阿龍」1人；再觀諸被告所提出其與「阿龍
    」之Telegram對話紀錄，亦非其與「阿龍」一對一之對話，
    而係由6個成員即暱稱「CoCo」、「桃樂比」、「六代目」
    、「小花」、「朱固力」及被告「仁哥」組成之對話群組，
    且被告指稱暱稱「CoCo」之「阿龍」除指示被告「勘查」、
    「攻擊」外，同時亦要求「六代目」、「朱固力」等人提款
    （偵16467號卷第83、85至97頁），此外「桃樂比」亦有指
    示被告至全家便利超商領取包裹或監督提款的情形（偵1646
    7號卷第69、97頁），是Telegram對話紀錄呈現之內容，亦
    均與被告前揭所陳犯罪組成人員、互動方式相符，益徵被告
    並非僅受「阿龍」指示，且除「阿龍」外，至少尚有「桃樂
    比」、「六代目」、「朱固力」等人參與犯罪。辯護人固稱
    「六代目」、「桃樂比」等人無法排除是否為「阿龍」其他
    分身帳號等語，然觀諸前開Telegram群組對話紀錄，可見「
    CoCo」、「六代目」、「桃樂比」彼此間均有互相對話之情
    形（偵16467號卷第84、87、86、88頁），而「CoCo」下達
    「好，都勘察攻擊吧」之命令後，「朱固力」、「六代目」
    及被告亦均分別表示「收」、「好」等語（偵16467號卷第8
    5頁），倘若「桃樂比」、「六代目」、「朱固力」等帳號
    均為「CoCo」的分身，則其特地在群組中自問自答之行為顯
    與常情有違；再觀諸前揭Telegram群組對話紀錄編號27截圖
    ：「六代目」於下午1時41分傳送「好了，剩中信362，第一
    310」暨存簿及提款卡照片後，「桃樂比」隨即於下午1時41
    分回傳「好」等語（偵16467號卷第82頁），及群組對話紀
    錄編號32截圖：「六代目」於下午2時32分傳送「叫司機加
    快了，前面車禍小塞住」、「抱歉」，「阿龍」即「CoCo」
    亦隨即於下午2時32分許回覆「好」等語（偵16467號卷第84
    頁），可知該群組內各成員間傳送回覆訊息時間均相隔不到
    數分鐘，甚至在1分鐘以內，辯護人固稱「六代目」、「桃
    樂比」、「阿龍（CoCo）」均為同一人云云，然考量同一人
    於極短時間內以不同帳號相互切換身份互傳訊息的可能性其
    實極低，毋寧應如被告於警詢時所言，即上開群組共有6位
    成員，其中「CoCo」、「桃樂比」為上手，負責指示提款或
    領包裹，「六代目」、「朱固力」及被告則為車手，負責依
    「CoCo」、「桃樂比」指示提款或領包裹，方為合理，是本
    案客觀上實行上揭詐欺犯行之共同正犯確有三人以上等節，
    堪以認定。
　㈡又衡諸目前遭破獲詐欺集團之運作模式，多係詐欺集團先收
    集人頭通訊門號或預付卡之門號及金融機構帳戶，以供詐欺
    集團彼此通聯、對被害人施以詐術、接受被害人匯入受騙款
    項及將贓款為多層次轉帳之使用，並避免遭檢警調機關追蹤
    查緝，再由詐欺集團成員以虛偽之情節詐騙被害人，於被害
    人因誤信受騙而將款項匯入指定帳戶或交付後，除承襲先前
    詐騙情節繼續以延伸之虛偽事實詐騙該被害人使該被害人能
    再匯入、交付更多款項外，並為避免被害人發覺受騙報警，
    多於確認被害人已依指示匯款或提領現金後，即迅速指派集
    團成員以臨櫃提款或自動櫃員機領款等方式將詐得贓款即刻
    提領殆盡，或儘速前往向被害人取款；此外，為避免因於收
    集人頭帳戶或於臨櫃提領詐得贓款，或親往收取款項時，遭
    檢警調查獲該詐欺集團，多係由集團底層成員出面從事該等
    高風險之臨櫃提款、收取款項（即「車手」）、把風之工作
    ，而在政府長期宣傳詐欺集團犯罪手法之情形下，一般民眾
    縱然不知詐欺集團犯罪之詳細運作過程，就該犯行應係由多
    人完成等節亦當可知悉，被告於犯案時業已成年，為正常智
    識、具備相當社會經驗之人，自難就此諉為不知。是以，本
    案被告雖未實際撥打詐騙電話，且與其他集團成員間亦未必
    相識，惟其既可預見其依「阿龍」指示所提領之款項可能是
    詐欺取財所得之贓款，衡情應可得知悉該詐欺犯行之實施必
    是多人共同為之，況觀諸前揭被告提供之Telegram群組對話
    紀錄，亦可見被告至少知悉有「CoCo」（阿龍）、「桃樂比
    」、「六代目」、「朱固力」與其共犯詐欺、洗錢之罪行，
    業如前述，再參以群組內各成員間均隨時回傳領取之提款卡
    、提款交易明細照片、回報其等所在地點，亦相互提請對方
    注意安全等情（偵16467號卷第71至97頁），是足認被告與
    該群組內之各成員，彼此間均知悉其等係擔任詐欺集團取簿
    手、車手、收水等角色，則被告具有三人以上共同詐欺取財
    之不確定故意甚明。辯護人前揭所言，顯難憑採，尚難為對
    被告有利之認定。
四、就起訴書附表一編號5至7部分，辯護人另為被告辯護稱：因
    被告斯時提款行為均係配合員警為之，應認其於員警查獲後
    配合偵查所為提款行為，均已脫離共犯「阿龍」之犯行，是
    均不應論以詐欺取財或加重詐欺取財等罪責等語。惟查：
　㈠刑法上詐欺取財罪之成立，係以犯罪行為人實行詐術，使被
    害人陷於錯誤，因此為財產上處分為要件，且有既、未遂之
    分。換言之，只要犯罪行為人基於不法所有之意圖及詐欺故
    意，著手於詐欺行為之實行，使被害人陷於錯誤而將財物交
    付者，即為既遂；反之，倘被害人未陷於錯誤，而無交付財
    物，或已識破犯罪行為人之詐欺技倆，並非出於真正交付之
    意思，所為財物之交付（如為便於警方破案，逮捕犯人，虛
    與委蛇所為之交付，或為教訓施詐者，使其需花費更多之取
    款時間或提領費用，故意而為之小額〈如新臺幣1 元〉匯款等
    ），即屬未遂。以現行電信詐欺集團之犯罪模式，行為人為
    避免犯罪易被發覺並特意造成資金流向斷點，往往使用人頭
    帳戶之方式，詐欺被害人將款項匯至人頭帳戶中，因該帳戶
    之存摺、提款卡等物均為犯罪行為人所掌握，於被害人匯款
    至人頭帳戶時起至警察受理報案通知金融機關列為警示帳戶
    而凍結其內款項時止，犯罪行為人處於隨時得領取人頭帳戶
    內款項之狀態，顯對帳戶內之款項具有管領力，則於被害人
    將財物匯至人頭帳戶內時，即屬詐欺取財既遂，不因其後該
    帳戶被警示、凍結，犯罪行為人未能或不及領取反而成為未
    遂犯（最高法院110年度台上字第5577號判決意旨參照）。
    本件關於附表二編號5至7部分（即起訴書附表一編號5至7部
    分），被告所屬詐欺犯罪集團分別對被害人林重利、蔡亞蒨
    、陳俊旭3人實行詐術，使其等陷於錯誤，分別於110年9月6
    日晚間6時9分、6時36分、50分、6時41分許將款項各匯至如
    附表二所示之人頭帳戶中，嗣被告雖於同日晚間6時50分許
    為警查獲，並配合司法警察於同日晚間10時26分至29分許提
    領附表二編號5至6所示中信銀行帳戶內之款項，附表二編號
    7則因已列警示帳戶不得提領，然依前開說明，並不影響被
    告成立加重詐欺取財罪既遂罪之認定。辯護人前開所辯，難
    謂可採。
　㈡又洗錢防制法於第2條明定洗錢行為之態樣，並於第14條、第
    15條規定其罰則，俾防範犯罪行為人藉製造資金流動軌跡斷
    點之手段，去化不法利得與犯罪間之聯結。申言之，洗錢防
    制法之立法目的，在於防範及制止因犯第3條所列之特定犯
    罪而取得或變得之財物或財產上利益及其之孳息，藉由包含
    處置（即將特定犯罪所得直接予以移轉或變更）、分層化（
    即以迂迴層轉、化整為零之多層化包裝方式，掩飾或隱匿特
    定犯罪所得）及整合（即收受、持有或使用他人之特定犯罪
    所得，使之回流至正常金融體系，而得以合法利用享受）等
    各階段之洗錢行為，使其形式上轉換成為合法來源，以掩飾
    或切斷特定犯罪所得與犯罪之關聯性，而藉以逃避追訴、處
    罰。而一般洗錢罪與特定犯罪係不同構成要件之犯罪，各別
    行為是否該當於一般洗錢罪或特定犯罪，應分別獨立判斷，
    特定犯罪僅係洗錢行為之「不法原因聯結」，即特定犯罪之
    「存在」及「利得」，僅係一般洗錢罪得以遂行之情狀，而
    非該罪之構成要件行為，特定犯罪之既遂與否和洗錢行為之
    實行間，不具有時間先後之必然性，只要行為人著手實行洗
    錢行為，在後續因果歷程中可以實現掩飾、隱匿特定犯罪所
    得之效果，即得以成立一般洗錢罪，並不以「特定犯罪已發
    生」或「特定犯罪所得已產生」為必要，縱因特定犯罪所得
    未置於行為人之實力支配下之結果而未遂，致無從實現掩飾
    、隱匿特定犯罪所得之效果，仍應成立一般洗錢罪之未遂犯
    。本件詐欺集團規劃之取款方式，係由詐欺集團成員行使詐
    術，致被害人陷於錯誤而匯款入人頭帳戶後，再聯繫被告（
    車手）持提款卡至提款機負責提領，且衡諸一般詐欺集團之
    運作模式，須先行備妥人頭帳戶，待有被害人受騙後即可告
    知帳號並立即取款，以免錯失時機，自已著手為一般洗錢之
    犯罪，本案附表二編號5至7部分雖因詐欺財物未經提領即為
    警查獲，而未生掩飾、隱匿特定犯罪所得之結果，仍該當一
    般洗錢未遂罪之要件。是辯護人前揭所辯，亦不可採。
五、就起訴書附表二、附表三編號1至19及併辦意旨書部分，辯
    護人另為被告辯護稱：上開部分依卷內證據尚難認定被告係
    已加入詐欺集團，與集團成員共同謀劃犯罪並在犯罪計畫中
    擔任取簿手（共同正犯），抑或僅是單純受他人委託領取包
    裹而未共同謀劃犯罪（幫助犯），在無足夠證據的情況下，
    應僅論被告構成刑法第339條第1項、洗錢防制法第14條第1
    項之幫助犯等語。惟查：本案被告坦承檢察官起訴、併辦及
    追加起訴之全部客觀犯罪事實（本院卷一第172、173、252
    、253頁），亦即被告業已自承其於110年8月11日、16日、2
    0日、22日、23日、25日均曾擔任詐騙集團車手之角色，負
    責提領詐騙款項，而被告於110年8月23日、30日、9月1日所
    為領取交付包裹之工作與之前參與擔任車手之詐騙集團是同
    一集團，應認被告應可預見其所擔任收取及遞送包裹之工作
    ，與詐騙集團之詐欺犯行有關，卻為賺取報酬，基於共同犯
    罪之意思，自甘擔任該集團取簿手之工作，屬分擔犯罪行為
    之一部，並互相利用他人之行為，以達犯罪之目的，即屬參
    與加重詐欺、洗錢犯罪之實行，而不能僅論以詐欺取財及洗
    錢之幫助犯。辯護人前揭所辯，難謂可採。
六、綜上所述，本案事證明確，被告前揭加重詐欺、洗錢之犯行
    ，均堪認定，其前揭所辯，並不足採，應予依法論科。
七、論罪科刑
　㈠核被告如附表二編號1、2、4、附表四至六、附表七編號1、3
    、4所為，均係犯刑法第339條之4第1項第2款之三人以上共
    同詐欺取財罪及洗錢防制法第14條第1項之一般洗錢罪；附
    表二編號3、5至7所為，則係犯刑法第339條之4第1項第2款
    之三人以上共同詐欺取財罪及洗錢防制法第14條第2項、第1
    項之一般洗錢未遂罪。起訴意旨認被告就附表二編號3部分
    係涉犯洗錢既遂罪，容有誤會，應予更正，惟因刑事訴訟法
    第300 條所謂變更法條，係指罪名之變更而言，若僅行為態
    樣有正犯、從犯之分，或既遂、未遂之分，即無庸引用刑事
    訴訟法第300 條變更起訴法條（最高法院101 年度台上第38
    05號參照），故本件就既遂、未遂之更正部分，自無庸變更
    起訴法條，附此敘明。
　㈡按共同正犯，係共同實行犯罪行為之人，在共同意思範圍內
    ，各自分擔犯罪行為之一部，相互利用他人之行為，以達其
    犯罪之目的，其成立不以全體均參與實行犯罪構成要件之行
    為為要件，其行為分擔，亦不以每一階段皆有參與為必要，
    倘具有相互利用其行為之合同意思所為，仍應負共同正犯之
    責（最高法院107年度台上字第2240號判決意旨參照）。本
    案被告縱令未直接參與向附表二、三、五、六、七所示各被
    害人施用詐術，致其等陷於錯誤而匯款之部分行為，然被告
    均可推知前開被害人等係遭本案詐欺集團成年成員詐欺而將
    款項匯入指定之帳戶或交付人頭帳戶，仍擔任詐欺取款車手
    或取簿手，使該詐欺集團順利遂行詐欺取財及洗錢行為，且
    被告所為係本案詐騙集團遂行加重詐欺取財罪及洗錢罪所不
    可或缺之分工，是被告與「阿龍（CoCo)」、「朱固力」、
    「六代目」等人及其等所屬本案詐欺集團成員間分別就上列
    附表所示各加重詐欺取財及洗錢之犯行，在共同犯罪之意思
    範圍內，相互利用共同犯意，並各自分擔部分犯罪行為，具
    有犯意聯絡及行為分擔，均應論以共同正犯。
　㈢被告就其等所犯前揭三人以上共同詐欺取財罪、洗錢（既、
    未遂）之犯行間，有實行行為局部同一之情形，係以一行為
    同時觸犯該2罪名，為想像競合犯，應依刑法第55條之規定
    ，從一重之三人以上共同詐欺取財罪處斷。又詐欺取財罪既
    係為保護個人財產法益而設，則關於行為人詐欺犯罪之罪數
    計算，原則上自應依遭受詐欺之被害人人數定之，就不同被
    害人所犯之詐欺取財行為，受侵害之財產監督權既歸屬各自
    之權利主體，且犯罪時間或空間亦有相當差距，應屬犯意各
    別，行為互殊，均應分論併罰；本案被告所為前揭犯行，分
    別侵害前揭55名被害人之獨立財產監督權（附表二編號1至7
    〈共計7人〉、附表三編號1至23〈共計23人〉、附表五編號1至3
    〈共計3人〉、附表六編號1至19〈共計19人〉、附表七編號1、3
    、4〈共計3人〉，依上說明，自應予分論併罰。至被告分次提
    領同一被害人匯入款項部分，因均係於密接時間為之，且各
    侵害同一被害人之財產法益，其各別提領款項之行為難以分
    割，應就上開部分各論以接續犯之實質上一罪。　　
　㈣臺灣士林地方檢察署於110年12月16日以110年12月16日士檢
    卓文110偵22958字第1109055994號函請本院併案審理之犯罪
    事實，因與本案被訴之犯罪事實即附表六（即起訴書附表三
    ）編號2、3、8-1部分之被害人同一，各屬事實上同一案件
    ，本院自得併予審理。
　㈤按刑法第25條第2項規定：「未遂犯之處罰，以有特別規定者
    為限，並得按既遂犯之刑減輕之」、洗錢防制法第16條第2
    項規定：「犯前2 條之罪，在偵查或審判中自白者，減輕其
    刑。」；又按想像競合犯之處斷刑，本質上係「刑之合併」
    。其所謂從一重處斷，乃將想像競合犯組成之評價上數罪，
    合併為科刑一罪，其所對應之刑罰，亦合併其評價上數罪之
    數法定刑，而為一個處斷刑。易言之，想像競合犯侵害數法
    益者皆成立犯罪，論罪時必須輕、重罪併舉論述，同時宣告
    所犯各罪名，包括各罪有無加重、減免其刑之情形，亦應說
    明論列，量刑時併衡酌輕罪部分量刑事由，評價始為充足，
    然後依刑法第55條前段規定「從一重處斷」，非謂對於其餘
    各罪可置而不論。因此，法院決定處斷刑時，雖以其中最重
    罪名之法定刑，做為裁量之準據，惟於裁量其輕重時，仍應
    將輕罪合併評價在內（最高法院108 年度台上字第4405、44
    08號判決意旨可參）。查被告於本院審理時固自白洗錢犯行
    ，另就附表二編號3、5至7部分因犯罪行為未遂，依上開規
    定原應減輕其刑，惟被告所犯一般洗錢罪（既遂、未遂）均
    屬想像競合犯其中之輕罪，被告就本案犯行係從一重之三人
    以上共同詐欺取財罪，就其此部分想像競合輕罪得減刑部分
    ，依上開說明，由本院於後述依刑法第57條量刑時一併衡酌
    該部分減輕其刑事由，附此說明。
　㈥爰以行為人責任為基礎，審酌被告加入詐欺集團，擔任取簿
    手、提款車手等工作，以獲取不法利益，不僅侵害被害人等
    之財產法益，且影響社會治安，實屬不該，併衡酌被告犯後
    坦承客觀犯行，與被害人蘇敏、陳惠勤、林蕙君等達成和解
    （本院卷二第81、85、89頁和解筆錄）之犯後態度，及被告
    於本案犯行分工參與程度上，僅是車手、取簿手，無具體事
    證顯示其等係本案詐欺集團之主謀或主要獲利者，亦非直接
    向上開告訴人施行詐術之人，尚非處於本案詐欺集團核心地
    位，暨考量被告之犯罪動機、手段、情節、各次提領金額、
    獲利程度，暨被告自陳之智識程度、家庭生活與經濟狀況（
    本院卷二第69頁）等一切情狀，分別量處如附表一主文欄所
    示之刑。又數罪併罰之定應執行之刑係一種特別的量刑過程
    ，相較於刑法第57條所定科刑時應審酌之事項係對一般犯罪
    行為之裁量，定應執行刑之宣告，乃對犯罪行為人本身及所
    犯各罪之總檢視，除應考量行為人所犯數罪反應出之人格特
    性，並應權衡審酌行為人犯行之反社會性、刑罰適應性與整
    體刑法目的及相關刑事政策，在量刑權之法律拘束性原則下
    ，除依刑法第51條所定方法為量刑自由裁量權之外部界限外
    ，並應受法秩序理念規範之比例原則、平等原則、責罰相當
    原則、重複評價禁止原則等自由裁量權之內部抽象價值要求
    界限之支配，使以輕重得宜，罰當其責，俾符合法律授與裁
    量權之目的，兼顧刑罰衡平原則，爰秉此原則，就被告所犯
    上揭55罪為整體評價，就宣告之有期徒刑，綜衡卷存事證審
    酌被告所犯數罪類型、次數、侵害法益之性質、非難重複程
    度等情形，定應執行刑如主文所示。　　
八、沒收
　㈠按屬於犯罪行為人所有之供犯罪所用、犯罪預備之物或犯罪
    所生之物沒收之規定，除有刑法第38條之2第2項過苛調節條
    款所定之情形而得不宣告或酌減者（即宣告沒收或追徵有過
    苛之虞、欠缺刑法上之重要性、犯罪所得價值低微，或為維
    持受宣告人生活條件之必要者而得不宣告或酌減），應逕適
    用刑法第38條第2項前段之規定宣告沒收。經查：
　⒈扣案如附表八編號3、8所示手機各1支，乃「阿龍」給予被告
    供本案聯繫使用，業經被告陳述在卷（本院卷一第174至175
    頁），復查無刑法第38條之2第2項過苛調節條款所定得不宣
    告或酌減之情形，爰依刑法第38條第2項前段之規定，宣告
    沒收之。
　⒉扣案如附表八編號2、6、7所示之提款卡，固為供被告犯罪所
    用或預備犯罪所用之物，惟上開帳戶之申辦名義人均非被告
    ，已難認定係被告所有，且該提款卡價值本不在提款卡本身
    ，若予宣告沒收，顯欠缺刑法上之重要性，爰均依刑法第38
    條之2 第2 項之規定，不予宣告沒收。
　⒊至編號4、9所示手機各1支，固經被告自承係其所有之物（本
    院卷一第174至175頁），然並無證據顯示與本案有何關連，
    爰亦不為沒收之諭知。
　㈡按二人以上共同犯罪，其沒收或追徵應就各人所分得者為之
    。又所謂各人「所分得」，係指各人「對犯罪所得有事實上
    之處分權限」，法院應視具體個案之實際情形而為認定；倘
    若共同正犯各成員內部間，對於不法利得分配明確時，固應
    依各人實際分配所得沒收；然若共同正犯成員對不法所得並
    無處分權限，其他成員亦無事實上之共同處分權限者，自不
    予諭知沒收；至共同正犯各成員對於不法利得享有共同處分
    權限時，則應負共同沒收之責。至於上揭共同正犯各成員有
    無犯罪所得、所得數額，係關於沒收、追繳或追徵標的犯罪
    所得範圍之認定，因非屬犯罪事實有無之認定，並不適用「
    嚴格證明法則」，無須證明至毫無合理懷疑之確信程度，應
    由事實審法院綜合卷證資料，依自由證明程序釋明其合理之
    依據以認定之（最高法院104 年度台上字第3937號判決意旨
    參照）。經查：被告擔任車手提領款項每日可領報酬8,000
    元，若單日單純擔任取簿手領取包裹、未涉領款之工作，則
    每日報酬為2,000元，是本案有擔任車手之110年8月11日、1
    6日、20日、22日、23日、24日、25日，每日報酬為8,000元
    ，共計5萬6,000元，而擔任取簿手之8月30日、9月1日，每
    日報酬為2,000元，共計4,000元，至於9月6日雖亦有擔任車
    手領款，惟尚未取得報酬即為警查獲，固無犯罪所得等語，
    業經被告自陳在卷（本院卷一第174、254頁），本院考量被
    告前揭所述，與實務上常見車手、取簿手計算報酬方式、數
    額相當，亦非違情，要無刻意隱瞞之必要，因認被告所供可
    採，是被告本案犯罪所得總計為6萬元，爰均依刑法第38條
    之1第1項前段宣告沒收，且因均未扣案，併依刑法第38條之
    1第3項諭知於全部或一部不能沒收或不宜執行沒收時，追徵
    其價額。
　㈢洗錢防制法第18條第1項規定：「犯第14條之罪，其所移轉、
    變更、掩飾、隱匿、收受、取得、持有、使用之財物或財產
    上利益，沒收之；犯第15條之罪，其所收受、持有、使用之
    財物或財產上利益，亦同」，關於犯罪行為人犯洗錢防制法
    第14條之罪，其所掩飾之財物本身僅為洗錢之標的，難認係
    供洗錢所用之物，為本案洗錢犯罪構成要件事實前提，乃本
    罪之關聯客體，故洗錢行為之標的，除非屬於前置犯罪之不
    法所得，自非本案洗錢犯罪之工具及產物，亦非洗錢犯罪所
    得，尤非違禁物，尚無從依刑法沒收規定予以宣告沒收，自
    應依洗錢防制法第18條第1項前段規定予以宣告沒收。此規
    定係採義務沒收主義，祇要合於前述規定，法院即應為相關
    沒收之諭知，然該洗錢行為之標的是否限於行為人者始得宣
    告沒收，法無明文，是倘法條並未規定「不問屬於犯罪行為
    人與否均沒收」時，自仍以屬於被告所有者為限，始應予沒
    收。扣案如附表八編號1、5所示款項乃被告提領附表二編號
    3被害人匯入款項後，未及上繳即為警查獲及嗣後配合員警
    將餘款領出之財物，而附表八編號10所示款項則為附表二編
    號5、6之被害人匯款後，被告已持提款卡預備提款，然未及
    提領即為警查獲，嗣配合員警提款所得財物，均為本案洗錢
    行為之標的，爰均依洗錢防制法第18條第1項規定宣告沒收
    ，至未扣案之被告所提領、扣除上開款項後之其餘款項，業
    經上繳詐騙集團，已非被告所有，又不在其實際掌控中，被
    告對之並無所有權及事實上管領權，依法自無從對其加以宣
    告沒收上開金額，附此說明。
參、公訴不受理部分：
一、按已經提起公訴之案件，在同一法院重行起訴者，應諭知不
    受理之判決，為刑事訴訟法第303條第2款所明定。倘追加起
    訴之案件，係就已經提起公訴之案件，在同一法院重行起訴
    ，法院仍應依刑事訴訟法第303條第2款規定，就追加起訴為
    不受理之諭知。
二、經查，士林地檢署檢察官雖以110年度偵字第21170號追加起
    訴案件，對被告追加起訴如附表七編號2所示犯罪事實，並
    認前開被告所為，係犯刑法第339條之4第1項第2款、洗錢防
    制法第14條第1項之一般洗錢罪等罪嫌。然因追加起訴之附
    表七編號2，與業經臺灣士林地方檢察署檢察官以110年度偵
    字第15002、16467、17337、18115、18672、19101號提起公
    訴之本訴附表六編號17（即起訴書附表三編號17）之被害人
    同一，被告2次取簿行為致同一被害人邱姿瑜因同一詐欺原
    因匯入數筆款項至不同帳戶，因係於密接時間為之，且侵害
    同一被害人之財產法益，因認被告所為上揭行為難以分割，
    而應論以接續犯之實質上一罪，是以，被告經追加起訴（附
    表七編號2）所涉之同一犯罪事實，業經臺灣士林地方檢察
    署檢察官提起公訴，現尚未確定。前開追加起訴係就已經提
    起公訴之案件，在同一法院重行起訴，依首開規定，應諭知
    不受理之判決。
據上論斷，應依刑事訴訟法第299條第1項前段、第303條第2款，
洗錢防制法第14條第1項、第2項、第18條第1項，刑法第11條前
段、第28條、第339條之4第1項第2款、第55條、第51條第5款、
第38條第2項、第38條之1第1項前段、第3項，刑法施行法第1 條
之1 第1 項，判決如主文。
本案經檢察官許恭仁提起公訴、檢察官吳宇青移送併辦及追加起
訴，檢察官謝榮林到庭執行職務。
中    華    民    國   111    年    11    月    17    日
                  刑事第三庭  審判長法  官  黃 怡 瑜

                                    法  官  鐘 乃 皓

                                    法  官  黃 瀞 儀
以上正本證明與原本無異。
如不服本判決應於收受送達後20日內向本院提出上訴書狀，並應
敘述具體理由。其未敘述上訴理由者，應於上訴期間屆滿後20日
內向本院補提理由書( 均須按他造當事人之人數附繕本) 「切勿
逕送上級法院」。
因疫情而遲誤不變期間，得向法院聲請回復原狀。
                                    書記官  謝 佳 穎
中　　華　　民　　國　　111 　年　　11　　月　　18　　日
　　
附錄本案論罪科刑之依據：
洗錢防制法
第 14 條
有第二條各款所列洗錢行為者，處七年以下有期徒刑，併科新臺
幣五百萬元以下罰金。
前項之未遂犯罰之。
前二項情形，不得科以超過其特定犯罪所定最重本刑之刑。
　　
中華民國刑法　　
第 339-4 條
犯第三百三十九條詐欺罪而有下列情形之一者，處一年以上七年
以下有期徒刑，得併科一百萬元以下罰金：
一、冒用政府機關或公務員名義犯之。
二、三人以上共同犯之。
三、以廣播電視、電子通訊、網際網路或其他媒體等傳播工具，
    對公眾散布而犯之。
前項之未遂犯罰之。　　
附表一
編號 犯罪事實 主文 1 附表二編號1 林宇恩犯三人以上共同詐欺取財罪，處有期徒刑壹年參月。 2 附表二編號2 林宇恩犯三人以上共同詐欺取財罪，處有期徒刑壹年參月。 3 附表二編號3 林宇恩犯三人以上共同詐欺取財罪，處有期徒刑壹年壹月。 4 附表二編號4 林宇恩犯三人以上共同詐欺取財罪，處有期徒刑壹年參月。 5 附表二編號5 林宇恩犯三人以上共同詐欺取財罪，處有期徒刑壹年壹月。 6 附表二編號6 林宇恩犯三人以上共同詐欺取財罪，處有期徒刑壹年壹月。 7 附表二編號7 林宇恩犯三人以上共同詐欺取財罪，處有期徒刑壹年壹月。 8 附表三編號1 林宇恩犯三人以上共同詐欺取財罪，處有期徒刑壹年參月。 9 附表三編號2 林宇恩犯三人以上共同詐欺取財罪，處有期徒刑壹年參月。 10 附表三編號3 林宇恩犯三人以上共同詐欺取財罪，處有期徒刑壹年參月。 11 附表三編號4 林宇恩犯三人以上共同詐欺取財罪，處有期徒刑壹年參月。 12 附表三編號5 林宇恩犯三人以上共同詐欺取財罪，處有期徒刑壹年參月。 13 附表三編號6 林宇恩犯三人以上共同詐欺取財罪，處有期徒刑壹年參月。 14 附表三編號7 林宇恩犯三人以上共同詐欺取財罪，處有期徒刑壹年參月。 15 附表三編號8 林宇恩犯三人以上共同詐欺取財罪，處有期徒刑壹年參月。 16 附表三編號9 林宇恩犯三人以上共同詐欺取財罪，處有期徒刑壹年參月。 17 附表三編號10 林宇恩犯三人以上共同詐欺取財罪，處有期徒刑壹年參月。 18 附表三編號11 林宇恩犯三人以上共同詐欺取財罪，處有期徒刑壹年參月。 19 附表三編號12 林宇恩犯三人以上共同詐欺取財罪，處有期徒刑壹年參月。 20 附表三編號13 林宇恩犯三人以上共同詐欺取財罪，處有期徒刑壹年參月。 21 附表三編號14 林宇恩犯三人以上共同詐欺取財罪，處有期徒刑壹年參月。 22 附表三編號15 林宇恩犯三人以上共同詐欺取財罪，處有期徒刑壹年參月。 23 附表三編號16 林宇恩犯三人以上共同詐欺取財罪，處有期徒刑壹年參月。 24 附表三編號17 林宇恩犯三人以上共同詐欺取財罪，處有期徒刑壹年參月。 25 附表三編號18 林宇恩犯三人以上共同詐欺取財罪，處有期徒刑壹年參月。 26 附表三編號19 林宇恩犯三人以上共同詐欺取財罪，處有期徒刑壹年參月。 27 附表三編號20 林宇恩犯三人以上共同詐欺取財罪，處有期徒刑壹年參月。 28 附表三編號21 林宇恩犯三人以上共同詐欺取財罪，處有期徒刑壹年參月。 29 附表三編號22 林宇恩犯三人以上共同詐欺取財罪，處有期徒刑壹年參月。 30 附表三編號23 林宇恩犯三人以上共同詐欺取財罪，處有期徒刑壹年參月。 31 附表五編號1 林宇恩犯三人以上共同詐欺取財罪，處有期徒刑壹年壹月。 32 附表五編號2 林宇恩犯三人以上共同詐欺取財罪，處有期徒刑壹年壹月。 33 附表五編號3 林宇恩犯三人以上共同詐欺取財罪，處有期徒刑壹年壹月。 34 附表六編號1 林宇恩犯三人以上共同詐欺取財罪，處有期徒刑壹年貳月。 35 附表六編號2 林宇恩犯三人以上共同詐欺取財罪，處有期徒刑壹年參月。 36 附表六編號3 林宇恩犯三人以上共同詐欺取財罪，處有期徒刑壹年參月。 37 附表六編號4 林宇恩犯三人以上共同詐欺取財罪，處有期徒刑壹年貳月。 38 附表六編號5 林宇恩犯三人以上共同詐欺取財罪，處有期徒刑壹年貳月。 39 附表六編號6 林宇恩犯三人以上共同詐欺取財罪，處有期徒刑壹年貳月。 40 附表六編號7 林宇恩犯三人以上共同詐欺取財罪，處有期徒刑壹年貳月。 41 附表六編號8 林宇恩犯三人以上共同詐欺取財罪，處有期徒刑壹年參月。 42 附表六編號9 林宇恩犯三人以上共同詐欺取財罪，處有期徒刑壹年貳月。 43 附表六編號10 林宇恩犯三人以上共同詐欺取財罪，處有期徒刑壹年貳月。 44 附表六編號11 林宇恩犯三人以上共同詐欺取財罪，處有期徒刑壹年貳月。 45 附表六編號12 林宇恩犯三人以上共同詐欺取財罪，處有期徒刑壹年貳月。 46 附表六編號13 林宇恩犯三人以上共同詐欺取財罪，處有期徒刑壹年貳月。 47 附表六編號14 林宇恩犯三人以上共同詐欺取財罪，處有期徒刑壹年貳月。 48 附表六編號15 林宇恩犯三人以上共同詐欺取財罪，處有期徒刑壹年貳月。 49 附表六編號16 林宇恩犯三人以上共同詐欺取財罪，處有期徒刑壹年貳月。 50 附表六編號17  林宇恩犯三人以上共同詐欺取財罪，處有期徒刑壹年貳月。 51 附表六編號18 林宇恩犯三人以上共同詐欺取財罪，處有期徒刑壹年貳月。 52 附表六編號19 林宇恩犯三人以上共同詐欺取財罪，處有期徒刑壹年貳月。 53 附表七編號1 林宇恩犯三人以上共同詐欺取財罪，處有期徒刑壹年貳月。 54 附表七編號3 林宇恩犯三人以上共同詐欺取財罪，處有期徒刑壹年貳月。 55 附表七編號4 林宇恩犯三人以上共同詐欺取財罪，處有期徒刑壹年貳月。 
附表二（起訴書附表一）
（車手-被害人及提領行為）
編號 被害人 詐騙時間及方式 匯款時間 匯款帳號 匯款金額(新臺幣) 提款時間、地點及金額 證據 1 林宣禎（已提告） 詐欺集團成員於110年8月10日假冒網拍業者，佯稱：信用卡遭盜刷，需透過網路銀行進行身分驗證，以取消付款等語，致林宣禎陷於錯誤，依指示操作，而誤操作匯款功能 110年8月11日晚上5時39分、41分許 台灣銀行000000000000號 4萬9,989元、1,001元 110年8月11日下午5時43分至45分，在臺北市○○區○○路○段000號瑞興銀行營業部提2萬元共2次，1萬1,000元 1.告訴人警詢（110偵15002號卷P134-139） 2.告訴人與詐欺集團成員之通話紀錄（110偵15002號卷P140） 3.網路銀行交易明細（110偵15002號卷P140）　 4.臺灣銀行帳號000000000000號帳戶存摺存款歴史明細查詢（110金訴392號P159）　 5.110年8月11日被告提款之監視器畫面截圖（110偵18672號卷P27-29）　 6.被告與詐欺集團成員之Telegram群組對話紀錄（110偵16467號卷P69-100）  2 李芷榳（已提告） 詐欺集團成員於110年8月11日假冒FB購物網站客服人員，佯稱：為網站購物白金會員，將自動從帳戶扣款，需透過ATM轉帳，以解除設定等語，致李芷榳陷於錯誤，依指示操作，而誤操作匯款功能 110年8月11日晚上6時6分、38分﹑43分許  新光銀行帳號0000000000000號 2萬9,985元、3萬元、1萬8,000元 110年8月11日晚上7時5分、6分、7分、8分、9分、12分，在臺北市○○區○○○路000號1樓永豐銀行延平分行、臺北市○○區○○○路0段00號華南銀行大稻埕分行提領2萬元共5次，1萬5,000元  1.告訴人警詢（110偵18115號卷P27-33） 2.告訴人金融卡影本（110偵18115號卷P67） 3.自動櫃員機交易明細（110偵18115號卷P71） 4.新光銀行帳號0000000000000號帳戶帳戶資料、交易明細表（110金訴392號P147-149） 5.110年8月11日被告提款之監視器畫面截圖（110偵18115號卷P47-59） 6.被告與詐欺集團成員之Telegram群組對話紀錄（110偵16467號卷P69-100）  3 黃品臻（已提告） 詐欺集團成員於110年8月10日假冒婕洛妮絲公司員工，佯稱：某廠商將購買人誤填姓名，將自信用卡扣款，需透過ATM以解除扣款等語，致黃品臻陷於錯誤，依指示操作，而誤操作匯款功能 110年8月11日晚上7時32分、49分許 第一銀行帳號00000000000號 9,998元、9,998元 110年8月11日晚上7時48分、49分許，在臺北市○○區○○○路0段000號台新銀行延平分行提領2萬元共3次，未及上繳，即遭查扣  110年8月11日晚上8時3分許配合員警提領1萬1,300元，並遭查扣 1.告訴人警詢（110偵15002號卷P153-161） 2.告訴人與詐欺集團成員之通話紀錄（110偵15002號卷P176）　 3.網路銀行交易明細（110偵15002號卷P177-180） 4.第一銀行帳號00000000000號帳戶存摺存款客戶歷史交易明細表（110偵15002號卷P183）　 5.110年8月11日被告提款之監視器畫面截圖（110偵15002號卷P147-149） 6.被告與詐欺集團成員之Telegram群組對話紀錄（110偵16467號卷P69-100）　 4 林佳賢（已提告） 詐欺集團成員於110年9月6日假冒電商業者，佯稱：誤植為VIP，需透過ATM以解除等語，致林佳賢陷於錯誤，依指示操作，而誤操作匯款功能 110年9月6日下午4時25分、28分、30分、5時28分、41分許 郵局00000000000000號 4,998元、4萬9,985元、4萬4,123元、2萬9,985元、1萬9,985元   110年9月6下午4時40分至6時29分，在臺北市○○區○○路000號文林郵局、中山北路5段689號土地銀行士林分行提領6萬元、3萬9,000元、2萬元、2萬元、1萬元 1.告訴人警詢（110偵16467號卷P223-224） 2.郵局帳號00000000000000號帳戶客戶歷史交易清單、臺灣銀行帳號000000000000號帳戶存摺存款歷史明細查詢、第一銀行帳號00000000000號帳戶交易明細表（110偵16467號卷P221-222、219、217） 3.110年9月6日被告提款之監視器畫面截圖（110偵16467號卷P203-214） 4.被告與詐欺集團成員之Telegram群組對話紀錄（110偵16467號卷P69-100）　    110年9月6日下午4時49分、54分、5時26分、38分許 台灣銀行帳號000000000000號 4萬9,985元、4萬9,986元、2萬9,985元、1萬9,985元  110年9月6下午4時59分至6時26分，在臺北市○○區○○○路0段000號土地銀行士林分行提領2萬元6次、1萬9,000元、1萬元      110年9月6日下午5時12分、15分、30分、39分許 第一銀行帳號00000000000號 2萬9,985元、2萬9,985元、2萬9,985元、9,985元 110年9月6下午5時38分至47分，在臺北市○○區○○○路0段000號土地銀行士林分行提領2萬元4次、1萬9,000元  5 林重利（已提告） 詐欺集團成員於110年9月6日假冒購物網站客服人員，佯稱：網站會員資格有誤，需透過ATM轉帳，以解除設定等語，致林重利陷於錯誤，依指示操作，而誤操作匯款功能 110年9月6日晚上6時9分許 中信銀行帳號00000000000000號 2萬9,985元 林宇恩配合員警於110年9月6日晚上10時26分至29分，在臺北市○○區○○路000號士林郵局提領2萬元共5次、5,000元1次，合計10萬5,000元，並遭查扣 1.告訴人警詢（110偵16467號卷P57-63） 2.中信銀行帳號00000000000000號帳戶交易明細表（110偵16467號卷P215） 3.110年9月6日被告提款之監視器畫面截圖（110偵16467號卷P203） 4.被告與詐欺集團成員之Telegram群組對話紀錄（110偵16467號卷P69-100）　 6 蔡亞蒨（已提告）  詐欺集團成員於110年9月6日接獲假冒中信銀行詐騙，致蔡亞蒨陷於錯誤而匯款 110年9月6日晚上6時36分、50分許 中信銀行帳號00000000000000號 2萬9,985元、1萬5,123元  1.告訴人警詢（110偵16467號卷P130-131） 2.網路銀行交易明細（110偵16467號卷P139-140、142） 3.告訴人與詐欺集團成員之通話紀錄、「綠茶控油清潔固體面膜」臉書專頁（110偵16467號卷P141）　 4.中信銀行帳號00000000000000號帳戶交易明細表（110偵16467號卷P215）　 5.110年9月6日被告提款之監視器畫面截圖（110偵16467號卷P203）　 6.被告與詐欺集團成員之Telegram群組對話紀錄（110偵16467號卷P69-100） 7 陳俊旭（未提告） 詐欺集團成員於110年9月6日假冒亞馬遜電商客服人員，佯稱：系統遭駭客入侵，帳戶遭設定為高級會員，需透過ATM轉帳，以解除設定等語，致陳俊旭陷於錯誤，依指示操作，而誤操作匯款功能 110年9月6日晚上6時41分許 台北富邦銀行帳號00000000000000號 3萬9,983元 該帳戶於林宇恩提領前已列警示帳戶，不得提領 1.被害人警詢（110偵16467號卷P51-53） 2.被害人與詐欺集團成員之通話紀錄（110偵16467號卷P127） 3.網路銀行交易明細（110偵16467號卷P127） 4.臺北富邦銀行帳號00000000000000號帳戶對帳單（110金訴392號P61）　 5.被告與詐欺集團成員之Telegram群組對話紀錄（110偵16467號卷P69-100）　　 
附表三（110偵22017、22958追加起訴書附表一）
（車手-被害人）
編號 被害人 詐騙理由 匯款時間 匯款金額 （新臺幣） 匯入帳戶 證據 1 林蕙君 解除分期 ①110年8月20日下午3時45分及47分許       49,985元2筆，共計99,970元 合作金庫帳號000-0000000000000000號帳戶（以下簡稱合庫甲帳戶） 1.告訴人警詢（110偵22017號卷P35-37） 2.合作金庫帳號0000000000000號帳戶交易明細表（110偵22017號卷P171）　    ②110年8月22日下午3時14分、3時19分   （此部份追加起訴書漏未記載，應予補充） 31,234元、10,123元    （此部份追加起訴書漏未記載，應予補充） 中華郵政帳號000-0000000000000000號帳戶（以下簡稱郵局乙帳戶）  （此部份追加起訴書漏未記載，應予補充） 1.告訴人警詢（110偵2   2017號卷P35-37） 2.郵局00000000000000號帳戶交易明細表（110偵22017號卷P175-177）　  2 陳宇婕 網購操作失誤 110年8月20日下午4時1分許 49,985元 合作金庫帳號000-0000000000000000號帳戶（以下簡稱合庫甲帳戶） 1.告訴人警詢（110偵22017號卷P41-45） 2.合作金庫帳號0000000000000號帳戶交易明細表（110偵22017號卷P171）　 3 柳姍妤 解除分期 110年8月20日下午5時2分許  28,123元 中華郵政帳號000-0000000000000000號帳戶（以下簡稱郵局甲帳戶） 1.告訴人警詢（110偵22017號卷P49-51） 2.郵局00000000000000號帳戶交易明細表（110偵22017號卷P173）　 4 陳嘉鈞 網購操作錯誤 110年8月20日下午5時6分許 49,986元 中華郵政帳號000-0000000000000000號帳戶（以下簡稱郵局甲帳戶） 1.告訴人警詢（110偵22017號卷P55-63） 2.郵局00000000000000號帳戶交易明細表（110偵22017號卷P173）　　 5 陳名煒 解除轉帳功能 110年8月20日下午5時12分許 49,985元 中華郵政帳號000-0000000000000000號帳戶（以下簡稱郵局甲帳戶） 1.告訴人警詢（110偵22017號卷P67-73） 2.郵局00000000000000號帳戶交易明細表（110偵22017號卷P173）　　 6 吳思緯 網購操作錯誤 110年8月20日下午5時40分許 9,985元 中華郵政帳號000-0000000000000000號帳戶（以下簡稱郵局甲帳戶） 1.被害人警詢（110偵22017號卷P79-81） 2.告訴人存摺影本（110偵22017號卷P85） 3.郵局00000000000000號帳戶交易明細表（110偵22017號卷P173）　　　 7 丁維志 解除分期 110年8月20日下午6時19分許 8,012元 中華郵政帳號000-0000000000000000號帳戶（以下簡稱郵局甲帳戶） 1.告訴人警詢（110偵22017號卷P89-93） 2.郵局00000000000000號帳戶交易明細表（110偵22017號卷P173）　　 8 余駿彥 網購操作錯誤 110年8月22日下午3時1分許 29,985元 中華郵政帳號000-0000000000000000號帳戶（以下簡稱郵局乙帳戶） 1.告訴人警詢（110偵22017號卷P97-99） 2.郵局00000000000000號帳戶交易明細表（110偵22017號卷P175-177）　 9 吳秀冠 網購操作錯誤 110年8月22日下午3時50分許 0 29985元 中華郵政帳號000-0000000000000000號帳戶（以下簡稱郵局乙帳戶） 1.被害人警詢（110偵22017號卷P103-107） 2.郵局00000000000000號帳戶交易明細表（110偵22017號卷P175-177）　 10 詹文舜 網購操作錯誤 110年8月25日下午4時3分及8分許 6234元、49,985元，共計56,219元 中華郵政帳號000-0000000000000000號帳戶（以下簡稱郵局丙帳戶） 1.告訴人警詢（110偵22017號卷P113-115） 2.郵局00000000000000號帳戶交易明細表（110偵22017號卷P179）　 11 楊繡鳳 網購操作錯誤 110年8月25日下午4時36分許 29,989元 中華郵政帳號000-0000000000000000號帳戶（以下簡稱郵局丙帳戶） 1.告訴人警詢（110偵22017號卷P119-123） 2.郵局00000000000000號帳戶交易明細表（110偵22017號卷P179）　 12 顏秦珮 解除分期 110年8月25日下午6時18分及29分許 49,985元、30,015元，共計80,000元 中華郵政帳號000-0000000000000000號帳戶（以下簡稱郵局丁帳戶） 1.告訴人警詢（110偵22017號卷P127-131） 2.郵局00000000000000號帳戶交易明細表（110偵22017號卷P181）　 13 陳姿璇 解除分期 110年8月25日下午6時27分許 28028元 中華郵政帳號000-0000000000000000號帳戶（以下簡稱郵局丁帳戶） 1.告訴人警詢（110偵22017號卷P135-137） 2.郵局00000000000000號帳戶交易明細表（110偵22017號卷P181）　 14 尤筱涵 解除分期 110年8月25日下午6時48分許  32123元 中華郵政帳號000-0000000000000000號帳戶（以下簡稱郵局丁帳戶） 1.告訴人警詢（110偵22017號卷P143-147） 2.郵局00000000000000號帳戶交易明細表（110偵22017號卷P181）　 15 洪陳素晶 解除分期 110年8月16日下午5時4分、5時6分、5時12分、5時20分許 49,985元、49,988元、37,037元、13,100元，共計150,110元  中華郵政帳號000-00000000000000號帳戶（以下簡稱郵局戊帳戶） 1.被害人警詢（110偵22958號卷P99-100） 2.中華郵政帳號00000000000000號帳戶客戶歷史交易清單（110金訴392號卷P297）　  16  彭詩婷 網購操作錯誤 110年8月16日下午5時48分許   19,985元 中國信託商業銀行帳號000-000000000000號帳戶（以下簡稱中信帳戶） 1.告訴人警詢（110偵22958號卷P104-106） 2.中國信託商業銀行帳號0000000000000號帳戶存款交易明細（110金訴392號卷P305）　　  17 呂東霖 解除分期 110年8月16日下午5時44分許 49,985元 中國信託商業銀行帳號000-000000000000號帳戶（以下簡稱中信帳戶） 1.告訴人警詢（110偵22958號卷P109-110） 2.中國信託商業銀行帳號0000000000000號帳戶存款交易明細（110金訴392號卷P305） 18 曾彥智 解除分期 110年8月24日凌晨0時1分、0時3分許 49,987元、49,987元，共計99,974元  第一商業銀行帳號000-00000000000號帳戶（以下簡稱一銀帳戶） 1.告訴人警詢（110偵22958號卷P126-128） 2.第一商業銀行帳號00000000000號帳戶存摺存款客戶歷史交易明細表（110金訴392號卷P315）　  19 陶國豐 網購操作錯誤 110年8月23日晚間8時44分許 99,987元 第一商業銀行帳號000-00000000000號帳戶（以下簡稱一銀帳戶） 1.告訴人警詢（110偵22958號卷P136-138） 2.第一商業銀行帳號00000000000號帳戶存摺存款客戶歷史交易明細表（110金訴392號卷P315） 20 吳錦珠 網購操作錯誤 110年8月23日晚間8時33分、8時35分、8時37分許 29,987元、29,987元、29,885元，共計89,859元 合作金庫帳號000-0000000000000號帳戶（以下簡稱合庫乙帳戶） 1.告訴人警詢（110偵22958號卷P131-133） 2.合作金庫帳號0000000000000號帳戶歷史交易明細查詢結果（110金訴392號卷P323）　  21 徐大智 網購操作錯誤 110年8月23日晚間8時44分許  14,129元 渣打銀行帳號000-0000000000000000號帳戶（以下簡稱渣打帳戶） 1.告訴人警詢（110偵22958號卷P141-143） 2.渣打銀行帳號00000000000000號帳戶歷史明細查詢（110金訴392號卷P331）　  22 羅伊廷 網購操作錯誤 110年8月23日晚間7時45分、7時47分、7時58分許 9,987元、9,987元、5,985元，共計25,959元 渣打銀行帳號000-0000000000000000號帳戶（以下簡稱渣打帳戶） 1.被害人警詢（110偵22958號卷P148-149） 2.渣打銀行帳號00000000000000號帳戶歷史明細查詢（110金訴392號卷P331） 　 23 張絜婷 解除分期 110年8月23日晚間6時8分、6時19分許 44,994元、13,993元，共計58,987元 永豐銀行帳號000-0000000000000000號（以下簡稱永豐帳戶） 1.告訴人警詢（110偵22958號卷P160-163） 2.永豐銀行帳號00000000000000號帳戶交易明細表（110金訴392號卷P340）　　 
附表四（110偵22017、22958追加起訴書附表二）
（車手-提領行為）
編號 提款帳戶 提領時間 提領地點 提領金額 證據 備註 1 合庫甲帳戶 110年8月20日下午3時52分至57分許 臺北市○○區○○路000號國泰世華銀行士林分行 2萬元+2萬元+2萬元+2萬元+2萬元，共計10萬元　 1.110年8月20日被告提款之監視器畫面截圖（110偵22017號卷P155-157） 2.合作金庫帳號0000000000000號帳戶交易明細表（110偵22017號卷P171）　 附表三編號1 2 合庫甲帳戶 110年8月20日下午4時5分至6分許 臺北市○○區○○○路0段000號土地銀行士林分行 2萬元+2萬元+1萬元，共計5萬元 1.110年8月20日被告提款之監視器畫面截圖（110偵22017號卷P157-158） 2.合作金庫帳號0000000000000號帳戶交易明細表（110偵22017號卷P171）　 附表三編號2 3 郵局甲帳戶 110年8月20日下午5時23分至26分許 臺北市○○區○○路000號士林郵局 6萬+6萬+8000元，共計12萬8,000元   1.110年8月20日被告提款之監視器畫面截圖（110偵22017號卷P159-160） 2.郵局00000000000000號帳戶交易明細表（110偵22017號卷P173）　 附表三編號3、4、5 4 郵局甲帳戶 110年8月20日下午6時29分許 上址之國泰世華銀行士林分行 1萬8,000元  1.110年8月20日被告提款之監視器畫面截圖（110偵22017號卷P160） 2.郵局00000000000000號帳戶交易明細表（110偵22017號卷P173）　 附表三編號6、7 5 郵局乙帳戶 110年8月22日下午3時21分至4時2分許 上址之土地銀行士林分行 2萬元+2萬元+2萬元+1萬1000元+2萬元+1萬元，共計10萬1,000元 1.110年8月22日被告提款之監視器畫面截圖（110偵22017號卷P161-163） 2.郵局00000000000000號帳戶交易明細表（110偵22017號卷P175-177）　 附表三編號1、8、9 6 郵局丙帳戶 110年8月25日下午4時14分至45分許 上址之土地銀行士林分行 2萬元+2萬元+1萬6,000元+2萬元+1萬元，共計8萬6,000元 1.110年8月25日被告提款之監視器畫面截圖（110偵22017號卷P164-166） 2.郵局00000000000000號帳戶交易明細表（110偵22017號卷P179）　 附表三編號10、11 7 郵局丁帳戶 110年8月25日下午6時38分及39分許 上址之士林郵局 6萬+4萬8,000元，共計10萬8,000元 1.110年8月25日被告提款之監視器畫面截圖（110偵22017號卷P166-167） 2.郵局00000000000000號帳戶交易明細表（110偵22017號卷P181）　 附表三編號12、13 8 郵局丁帳戶 110年8月25日下午6時55分及56分許 上址之土地銀行士林分行 2萬元+1萬2,000元，共計3萬2,000元 1.110年8月25日被告提款之監視器畫面截圖（110偵22017號卷P167-168） 2.郵局00000000000000號帳戶交易明細表（110偵22017號卷P181）　 附表三編號14 9 郵局戊帳戶 110年8月16日下午5時10分至12分許 新北市○○區○○○路0段00○0號板信銀行汐止分行 2萬元，5筆共計10萬元 1.110年8月16日被告提款之監視器畫面截圖（110偵22958號卷P65-67） 2.中華郵政帳號00000000000000號帳戶客戶歷史交易清單（110金訴392號卷P297） 附表三編號15 10 郵局戊帳戶 110年8月16日下午5時14分及16分許 新北市○○區○○○路0段00號土地銀行汐科分行 2萬元+1萬7,000元，共計3萬7,000元 1.110年8月16日被告提款之監視器畫面截圖（110偵22958號卷P68-70） 2.中華郵政帳號00000000000000號帳戶客戶歷史交易清單（110金訴392號卷P297） 　 附表三編號15 11 郵局戊帳戶 110年8月16日下午5時32分許 新北市○○區○○○路0段00○0號合庫南汐止分行 1萬3,005元 1.110年8月16日被告提款之監視器畫面截圖（110偵22958號卷P71-76） 2.中華郵政帳號00000000000000號帳戶客戶歷史交易清單（110金訴392號卷P297） 　 附表三編號15 12 中信帳戶 110年8月16日下午6時19分至21分許 上址之板信銀行汐止分行 2萬+2萬+2萬+9,000，共計6萬9,000元 1.110年8月16日被告提款之監視器畫面截圖（110偵22958號卷P76-78） 2.中國信託商業銀行帳號0000000000000號帳戶存款交易明細（110金訴392號卷P305） 附表三編號16、17 13 中信帳戶 110年8月16日下午6時26分至28分許 上址之合庫南汐止分行 2萬+2萬+1萬，共計6萬元 1.110年8月16日被告提款之監視器畫面截圖（110偵22958號卷P79） 2.中國信託商業銀行帳號0000000000000號帳戶存款交易明細（110金訴392號卷P305） 附表三編號16、17 14 合庫乙帳戶 110年8月23日晚間8時39分至49分許 上址之合庫南汐止分行 5筆共計14萬8000元 1.110年8月23日被告提款之監視器畫面截圖（110偵22958號卷P83-85） 2.合作金庫帳號0000000000000號帳戶歷史交易明細查詢結果（110金訴392號卷P323）　 附表三編號20 15 一銀帳戶 110年8月23日晚間9時3分至5分許、110年8月24日凌晨0時14分至17分  （追加起訴書原漏載110年8月24日凌晨0時14分至17分部分，業經公訴人當庭更正補充〈本院卷二第33頁〉）  上址之土地銀行汐科分行 10筆共計19萬9,000元      （追加起訴書原漏計110年8月24日提領之金額，業經公訴人當庭更正補充〈本院卷二第33頁〉） 1.110年8月23日被告提款之監視器畫面截圖（110偵22958號卷P86-87） 2.第一商業銀行帳號00000000000號帳戶存摺存款客戶歷史交易明細表（110金訴392號卷P315）　 附表三編號18、19 16 渣打帳戶 110年8月23日晚間7時54分至57分許 新北市○○區○○○路0段00號之2之上海銀行汐止行內無人銀行 6筆共計11萬9,000元 1.110年8月23日被告提款之監視器畫面截圖（110偵22958號卷P89） 2.渣打銀行帳號00000000000000號帳戶歷史明細查詢（110金訴392號卷P331） 附表三編號22 17 渣打帳戶 110年8月23日晚間8時32分至34分許 上址之板信銀行汐止分行 4筆共計6萬6,000元 1.110年8月23日被告提款之監視器畫面截圖（110偵22958號卷P91-92） 2.渣打銀行帳號00000000000000號帳戶歷史明細查詢（110金訴392號卷P331） 附表三編號22 18 渣打帳戶 110年8月23日晚間8時51分許 上址之合庫南汐止分行 1萬4,000元 1.110年8月23日被告提款之監視器畫面截圖（110偵22958號卷P93） 2.渣打銀行帳號00000000000000號帳戶歷史明細查詢（110金訴392號卷P331） 附表三編號21 19 永豐帳戶 110年8月23日下午6時27分至28分許 上址之土地銀行汐科分行 4筆共計8萬元 1.110年8月23日被告提款之監視器畫面截圖（110偵22958號卷P87-88） 2.永豐銀行帳號00000000000000號帳戶交易明細表（110金訴392號卷P340）　 附表三編號23 
附表五（起訴書附表二＋110偵21170追加起訴書告訴人陳惠勤）
（取簿手-詐欺人頭帳戶）
編號 被害人 詐騙時間及方式 交付之帳戶 交付時間、地點、方式及物品 領取之時間、地點 證據 1 楊柏脩 （已提告） （本訴） 姓名年籍不詳、LINE代稱「李政育」之詐騙集團成員，於110年8月20日以貸款整合為由詐騙不知情之楊柏脩，楊柏脩因而陷於錯誤，依詐騙集團之指示寄送其所有之提款卡及存摺 台灣銀行帳號000000000000號帳戶、玉山銀行帳號0000000000000號帳戶、台新銀行帳號00000000000000號帳戶、土地銀行帳號000000000000號帳戶、郵局00000000000000號帳戶 同年月20日晚上10時41分許，前往臺南市○區○○路00號1樓全家便利商店新和店，將內含前開帳戶之提款卡之包裹，寄至臺北市○○區○○路000號1樓全家便利商店太陽門市 110年8月23日中午12時，前往前開門市領取被害人受騙後寄交之帳戶之存摺及提款卡，再轉交予「阿龍」及所屬之詐欺集團成員 1.被害人警詢（110偵17337號卷P47-49） 2.被害人存摺影本（110偵17337號卷P57-59）　 3.詐欺集團成員傳送之簡訊、聯結網頁及LINE對話紀錄（110偵17337號卷P61-67）　 4.FamilyMart FP取付寄繳費明細（110偵17337號卷P69）　 5.110年8月23日全家便利商店太陽店監視器畫面截圖（110偵17337號卷P37-40）　 6.全家便利商店太陽店貨件配送進度查詢（110偵17337號卷P35）　 7.被告與詐欺集團成員之Telegram群組對話紀錄（110偵16467號卷P69-100） 2 孫寶芬 （已提告） （本訴） 姓名年籍不詳，代稱「黃專員」之詐騙集團成員，於109年8月27日以貸款整合為由詐騙不知情之孫寶芬，孫寶芬因而陷於錯誤，依詐騙集團之指示寄送其所有之提款卡及存摺 郵局帳號00000000000000號帳戶、中信銀行帳號000000000000號帳戶、國泰世華銀行帳號000000000000號帳戶、玉山銀行帳號0000000000000號帳戶 110年8月28日上午11時20分許，前往臺中市○○區○○○○000○0號全家便利商店天保店，將內含前開帳戶之存摺及提款卡，寄送至臺北市○○區○○○路000號1樓全家便利商店金慶店  於110年8月30日中午12時許，前往前開門市領取被害人寄交金融帳戶存摺及提款卡，再轉交予「阿龍」及所屬之詐欺集團成員 1.被害人警詢（110偵19101號卷P35-42） 2.FamilyMart FP取付寄繳費明細（110偵19101號卷P43） 3.詐欺集團成員傳送之簡訊、聯結網頁及LINE對話紀錄（110偵19101號卷P45、51-63） 4.被害人存摺影本（110偵19101號卷P47-49） 5.110年8月30日全家便利商店金慶店監視器畫面截圖（110偵19101號卷P25-28） 6.全家便利商店金慶店貨件配送進度查詢（110偵19101號卷P29、33）　 7.被告與詐欺集團成員之Telegram群組對話紀錄（110偵16467號卷P69-100）　　　　  3 陳惠勤 （已提告） （110偵21170追加起訴） 姓名年籍不詳、代稱「黃韋翰」之詐騙集團成員，於110年8月間某日以貸款製作紀錄為由詐騙不知情之陳惠勤，陳惠勤因而陷於錯誤，依詐騙集團之指示寄送其所有之提款卡及存摺 郵局帳號00000000000000號帳戶、臺灣中小企業銀行帳號00000000000號帳戶 110年8月30日晚間7時43分許，前往臺北市○○區○○街00號全家便利商店康福店，將內含前開帳戶之提款卡，寄送至臺北市○○區○○街000號全家便利商店鑫泉店  於110年9月1日中午12時27分許，前往前開門市領取被害人寄交金融帳戶存摺及提款卡，再轉交予「阿龍」及所屬之詐欺集團成員 1.被害人警詢（110偵21170號卷P33-35） 2.FamilyMart FP取付寄繳費明細（110偵21170號卷P45） 3.詐欺集團成員傳送之簡訊、聯結網頁及LINE對話紀錄（110偵21170號卷P55-57） 5.110年9月1日全家便利商店鑫泉店監視器畫面截圖（110偵21107號卷P19-23） 6.全家便利商店鑫泉店貨件配送進度查詢（110偵21107號卷P25）　 7.被告與詐欺集團成員之Telegram群組對話紀錄（110偵16467號卷P69-100）　　　　 
附表六（起訴書附表三＋110偵22958併辦意旨書附表）
（取簿手-詐欺財物）
編號 被害人 詐欺手段 匯款時間  匯款金額  （新臺幣） 匯入帳戶 提款時間、地點及金額 證據  1 徐可兒 （已提告） 詐欺集團成員於110年8月23日下午3時54分許，撥打電話予徐可兒，佯稱之前購物誤升級為經銷商將自動扣款，需至自動櫃員機操作取消，而誤操作轉帳功能 110年8月23日下午4時40分、43分許  2萬9,985元、2萬5,431元 楊柏脩所有土地銀行帳號000000000000號帳戶  1.告訴人警詢（110偵17337號卷P163-164） 2.自動櫃員機交易明細（110偵17337號卷P168）　 3.告訴人金融卡影本（110偵17337號卷P170） 4.告訴人與詐欺集團成員之通話紀錄（110偵17337號卷P171） 5.土地銀行帳號000000000000號帳戶客戶存款往來交易明細表（110金訴392號P69）　 6.被告與詐欺集團成員之Telegram群組對話紀錄（110偵16467號卷P69-100）　　　  2 楊文禎 （併辦部分附表編號1） 詐欺集團成員於110年8月23日下午3時53分許，撥打電話予楊文禎，佯稱之前購物誤設為分期付款，需至自動櫃員機操作取消，而誤操作轉帳功能  110年8月23日下午4時49分、51分許  5 4萬9,987元、4萬9,987元 楊柏脩所有郵局00000000000000號帳戶 由被告於110年8月23日下午4時58分至5時3分許，在新北市○○區○○○路0段00○0號合庫南汐止分行，提款20,000元6次、9,000元，共計12萬9,000元（7筆） 1.被害人警詢（110偵17337號卷P175-176） 2.網路銀行交易明細（110偵17337號卷P177）　 3.被害人與詐欺集團成員之通話紀錄（110偵17337號卷P179）　 4.郵局帳號00000000000000號帳戶客戶歷史交易清單（110金訴392號P79） 5.被告與詐欺集團成員之Telegram群組對話紀錄（110偵16467號卷P69-100）　　 6.110年8月23日被告   提款之監視器畫面截圖（110偵22958號卷P81-83）  3 游婷甯 （併辦部分附表編號2） 詐欺集團成員於110年8月23日下午4時許，撥打電話予游婷甯，佯稱之前捐款錯誤，需至自動櫃員機操作取消，而誤操作轉帳功能 110年8月23日下午4時59分   2萬9,989元 楊柏脩所有郵局00000000000000號帳戶  1.告訴人警詢（110偵17337號卷P183-186） 2.自動櫃員機交易明細（110偵17337號卷P188）　 3.郵局帳號00000000000000號帳戶客戶歷史交易清單（110金訴392號P79） 4.被告與詐欺集團成員之Telegram群組對話紀錄（110偵16467號卷P69-100） 5.110年8月23日被告   提款之監視器畫面截圖（110偵22958號卷P81-83）　　  4 李佳駿 （已提告） 詐欺集團成員於110年8月23日下午4時27分許，撥打電話予李佳駿，佯稱之前捐款誤設定為重複扣款，需至自動櫃員機操作取消，而誤操作轉帳功能 110年8月23日下午5時26分、51分許 2萬9,986元、2萬9,985元  楊柏脩所有台灣銀行帳號000000000000號帳戶  1.告訴人警詢（110偵17337號卷P105-109） 2.自動櫃員機交易明細（110偵17337號卷P111）　 3.臺灣銀行帳號000000000000號帳戶存摺存款歷史明細查詢（110金訴392號P89） 4.被告與詐欺集團成員之Telegram群組對話紀錄（110偵16467號卷P69-100）　　  5 林宴翎 （已提告） 詐欺集團成員於110年8月23日下午4時21分許，撥打電話予林宴翎，佯稱因系統遭駭客入侵，捐款誤設定為定額扣款，需至自動櫃員機操作取消，而誤操作轉帳功能 110年8月23日下午6時6分、16分許 2萬5,123元、1萬25元 楊柏脩所有台灣銀行帳號000000000000號帳戶  1.告訴人警詢（110偵17337號卷P123-126） 2.告訴人與詐欺集團成員之通話紀錄、被冒用機構網站截圖（110偵17337號卷P129） 3.網路銀行交易明細（110偵17337號卷P130-131） 4.告訴人存摺影本（110偵17337號卷P132）　 5.臺灣銀行帳號000000000000號帳戶存摺存款歷史明細查詢（110金訴392號P89） 6.被告與詐欺集團成員之Telegram群組對話紀錄（110偵16467號卷P69-100）　　　  6 陳欣志 詐欺集團成員於110年8月23日下午5時17分許，撥打電話予陳欣志，佯稱之前匯款出錯，有重複扣款，需至自動櫃員機操作取消，而誤操作轉帳功能 110年8月23日下午6時13分 4萬9,987元 楊柏脩所有台灣銀行帳號000000000000號帳戶  1.被害人警詢（110偵17337號卷P93-95） 2.被害人與詐欺集團成員之通話紀錄（110偵17337號卷P97）　 3.網路銀行交易明細（110偵17337號卷P97） 4.臺灣銀行帳號000000000000號帳戶存摺存款歷史明細查詢（110金訴392號P89）　 5.被告與詐欺集團成員之Telegram群組對話紀錄（110偵16467號卷P69-100）　　  7 楊曜鴻 （已提告） 詐欺集團成員於110年8月23日下午6時許，撥打電話予楊曜鴻，佯稱之前訂單重複下訂，需至自動櫃員機操作取消，而誤操作轉帳功能 110年8月23日晚上6時42分、45分 4萬9,985元、4萬7,123元 楊柏脩所有台新銀行帳號00000000000000號帳戶  1.告訴人警詢（110偵17337號卷P155-156） 2.台新銀行帳號00000000000000號帳戶交易明細表（110金訴392號P97-99） 3.被告與詐欺集團成員之Telegram群組對話紀錄（110偵16467號卷P69-100）　　 8-1  陳彩蓮 （已提告） （併辦部分附表編號3） 詐欺集團成員於110年8月23日下午5時16分許，撥打電話予陳彩蓮，佯稱之前網購公司資料有誤，將致銀行帳戶變成自動扣款帳戶，需至自動櫃員機操作取消，而誤操作轉帳功能 　 110年8月23日晚上7時3分、5分、7分、8分、25分 3 2萬9,985元、2萬9,985元、2萬9,985元、2萬9,985元、2萬9,985元  楊柏脩所有玉山銀行帳號0000000000000號帳戶 由被告於110年8月23日晚間7時20分至38分許，至新北市○○區○○○路0段00○0號板信銀行汐止分行及上址之合庫南汐止分行，提領20,000元6次、19,000元、10,000元，共計14萬9,000元（8筆） 1.告訴人警詢（110偵17337號卷P138-139） 2.自動櫃員機交易明細（110偵17337號卷P144-145） 3.告訴人與詐欺集團成員之通話紀錄（110偵17337號卷P147）　 4.玉山銀行帳號0000000000000號帳戶交易明細表、台新銀行帳號00000000000000號帳戶交易明細表（110金訴392號P107、97-99）　 5.被告與詐欺集團成員之Telegram群組對話紀錄（110偵16467號卷P69-100） 6.110年8月23日被告   提款之監視器畫面截圖（110偵22958號卷P90-91）　 8-2 陳彩蓮 （已提告）  110年8月23日晚上7時22分 　 3萬元 楊柏脩所有台新銀行帳號00000000000000號帳戶    9 簡睿霆 （已提告） 詐欺集團成員於110年8月31日下午4時24分許，撥打電話予簡睿霆，佯稱刷卡刷錯而錯誤設定需至自動櫃員機操作取消，而誤操作轉帳功能 110年8月31日下午4時16分、22分 2萬9,985元元、2萬9,000元 孫寶芬所有中信銀行帳號000000000000號帳戶  1.告訴人警詢（110偵19101號卷P136-137） 2.自動櫃員機交易明細（110偵19101號卷P143） 3.告訴人與詐欺集團成員之通話紀錄（110偵19101號卷P144）　 4.中信銀行帳號000000000000號帳戶存款交易明細（110金訴392號P117-121） 5.被告與詐欺集團成員之Telegram群組對話紀錄（110偵16467號卷P69-100）　　　  10 吳居松 （已提告） 詐欺集團成員於110年8月31日下午4時3分許，撥打電話予吳居松，佯稱誤設定為經銷商，將自動扣款，需至自動櫃員機操作取消，而誤操作轉帳功能 110年8月31日下午4時35分  2萬9,989元  孫寶芬所有中信銀行帳號000000000000號帳戶  1.告訴人警詢（110偵19101號卷P125-126） 2.自動櫃員機交易明細（110偵19101號卷P134）　 3.中信銀行帳號000000000000號帳戶存款交易明細（110金訴392號P117-121）　 4.被告與詐欺集團成員之Telegram群組對話紀錄（110偵16467號卷P69-100）　  11 陳玉蘭  詐欺集團成員於110年8月31日下午4時2分許，撥打電話予陳玉蘭，佯稱之前訂單錯誤，需至自動櫃員機操作取消，而誤操作轉帳功能 110年8月31日下午5時28分 13萬1,051元 孫寶芬所有郵局帳號00000000000000號帳戶  1.被害人警詢（110偵19101號卷P74-75） 2.被害人與詐欺集團成員之通話紀錄（110偵19101號卷P80）　 3.網路銀行交易明細（110偵19101號卷P81） 4.郵局帳號00000000000000號帳戶客戶歷史交易清單（110金訴392號P77） 5.被告與詐欺集團成員之Telegram群組對話紀錄（110偵16467號卷P69-100）　　　  12 陳鴻淵 詐欺集團成員於110年8月31日某時，撥打電話予陳鴻淵，佯稱作業疏失錯誤設定，需至自動櫃員機操作取消，而誤操作轉帳功能 110年8月31日下午5時44分 1萬9,985元 孫寶芬所有郵局帳號00000000000000號帳戶  1.被害人警詢（110偵19101號卷P85-86） 2.被害人金融卡影本（110偵19101號卷P88）　 3.自動櫃員機交易明細（110偵19101號卷P95） 4.被害人與詐欺集團成員之通話紀錄（110偵19101號卷P96）　 5.郵局帳號00000000000000號帳戶客戶歷史交易清單（110金訴392號P77） 6.被告與詐欺集團成員之Telegram群組對話紀錄（110偵16467號卷P69-100）　　  13 張仲鈺 （已提告） 詐欺集團成員於110年8月31日下午3時，撥打電話予張仲鈺，佯稱多訂一樣商品將自動扣款，需至自動櫃員機操作取消，而誤操作轉帳功能 110年8月31日晚上6時33分  9萬9,987元 孫寶芬所有玉山銀行帳號0000000000000號帳戶  1.告訴人警詢（110偵19101號卷P237-241） 2.告訴人帳戶存款交易明細查詢結果（110偵19101號卷P243） 3.玉山銀行帳號0000000000000號帳戶交易明細表（110金訴392號P109） 4.被告與詐欺集團成員之Telegram群組對話紀錄（110偵16467號卷P69-100）　　　  14 李珮瀅  詐欺集團成員於110年8月31日下午5時15分，撥打電話予李珮瀅，佯稱程式設定錯誤將自動扣款，需至自動櫃員機操作取消，而誤操作轉帳功能 110年8月31日晚上6時35分 1萬1,012元 孫寶芬所有玉山銀行帳號0000000000000號帳戶  1.被害人警詢（110偵19101號卷P215-217） 2.自動櫃員機交易明細（110偵19101號卷P229） 3.被害人與詐欺集團成員之通話紀錄（110偵19101號卷P231）　 4.玉山銀行帳號0000000000000號帳戶交易明細表（110金訴392號P109） 5.被告與詐欺集團成員之Telegram群組對話紀錄（110偵16467號卷P69-100）　　　  15 黃秋絮 （已提告） 詐欺集團成員於110年8月31日下午5時，撥打電話予黃秋絮，佯稱網站系統出問題誤下訂單，需至自動櫃員機操作取消，而誤操作轉帳功能 110年8月31日晚上6時36分 2萬1,102元 孫寶芬所有玉山銀行帳號0000000000000號帳戶  1.告訴人警詢（110偵19101號卷P250-252） 2.網路銀行交易明細（110偵19101號卷P259） 3.玉山銀行帳號0000000000000號帳戶交易明細表（110金訴392號P109） 4.被告與詐欺集團成員之Telegram群組對話紀錄（110偵16467號卷P69-100）　　　  16 曾鳳足 （已提告） 詐欺集團成員於110年8月29日下午4時40分，撥打電話予曾鳳足，佯稱商品訂購錯誤設定，需提供網路銀行帳號、密碼操作取消，而將台灣銀行網路銀行帳號、密碼提供予詐欺集團 110年8月31日晚上11時53分、9月1日凌晨0時8分 3萬元、4萬7,000元 孫寶芬所有中信銀行帳號000000000000號帳戶  1.告訴人警詢（110偵19101號卷P102-108） 2.告訴人與詐欺集團成員之通話紀錄、臺灣銀行網路銀行隨身版登入成功通知（110偵19101號卷P120、123） 3.網路銀行交易明細（110偵19101號卷P123） 4.中信銀行帳號000000000000號帳戶存款交易明細（110金訴392號P117-121） 5.被告與詐欺集團成員之Telegram群組對話紀錄（110偵16467號卷P69-100）　　　　 17-1 邱姿瑜 （已提告） 詐欺集團成員於110年9月1日下午4時27分許，撥打電話予邱姿瑜，佯稱誤設定為資料遭駭客入侵，升級為高級會員，需至自動櫃員機操作取消，而誤操作轉帳功能 110年9月1日下午5時11分 4萬9,986元 孫寶芬所有國泰世華銀行帳號000000000000號帳戶  1.告訴人警詢（110偵19101號卷P150-152） 2.告訴人存摺影本（110偵19101號卷P164-165）　 3.國泰世華銀行帳號000000000000號帳戶交易明細表（110金訴392號P129-131）　 4.被告與詐欺集團成員之Telegram群組對話紀錄（110偵16467號卷P69-100）　 17-2  邱姿瑜 （110偵21170追加起訴附表編號2部分）  110年9月1日下午4時54分許 4萬9,985元 陳惠勤所有之中華郵政帳號000-00000000000000號帳戶  1.告訴人警詢（110偵19101號卷P150-152） 2.告訴人存摺影本（110偵19101號卷P164-165） 3.陳惠勤提供之全家便利商店FP取付寄A繳費明細（110偵21170號卷P45） 4.陳惠勤與詐欺集團成員之LINE對話紀錄（110偵21170號卷P55-57） 5.全家便利商店鑫泉店貨件配送進度查詢（110偵21170號卷P25） 6.110年9月1日全家便利商店鑫泉店監視器畫面截圖（110偵21170號卷P19-24）　 7.中華郵政帳號00000000000000號帳戶客戶歷史交易清單（110金訴392號卷P287） 　 18 古媛云 （已提告） 詐欺集團成員於110年9月1日下午4時39分許，撥打電話予古媛云，佯稱誤設下訂單，需至自動櫃員機操作取消，而誤操作轉帳功能 110年9月1日下午5時58分、6時 9萬9,989元、5萬234元 孫寶芬所有國泰世華銀行帳號000000000000號帳戶  1.告訴人警詢（110偵19101號卷P168-172） 2.網路銀行交易明細（110偵19101號卷P187）　 3.告訴人與詐欺集團成員之通話紀錄（110偵19101號卷P188）　 4.國泰世華銀行帳號000000000000號帳戶交易明細表（110金訴392號P129-131） 5.被告與詐欺集團成員之Telegram群組對話紀錄（110偵16467號卷P69-100）　　　  19 蘇敏 （已提告） 詐欺集團成員於110年9月1日下午5時15分許，撥打電話予蘇敏，佯稱重複下單，需至自動櫃員機操作取消，而誤操作轉帳功能 110年9月1日下午5時59分 2萬9,985元 孫寶芬所有國泰世華銀行帳號000000000000號帳戶  1.告訴人警詢（110偵19101號卷P197-199） 2.告訴人存摺影本（110偵19101號卷P205） 3.自動櫃員機交易明細（110偵19101號卷P205） 4.告訴人與詐欺集團成員之通話紀錄、網購臉書頁面（110偵19101號卷P206-208）　 5.國泰世華銀行帳號000000000000號帳戶交易明細表（110金訴392號P129-131） 6.被告與詐欺集團成員之Telegram群組對話紀錄（110偵16467號卷P69-100）　　　　　 
附表七（110偵21170追加起訴書附表）
（取簿手-詐欺財物）
編號 被害人 詐騙手段 匯款時間 匯款金額 匯入帳戶 證據 1 方婉婷 解除分期 110年9月1日下午4時40分許 29,989元 陳惠勤所有之中華郵政帳號000-00000000000000號帳戶 1.告訴人警詢（110偵21170號卷P77-79） 2.自動櫃員機交易明細（110偵21170號卷P86） 3.告訴人金融卡影本（110偵21170號卷P87） 4.陳惠勤提供之全家便利商店FP取付寄A繳費明細（110偵21170號卷P45） 5.陳惠勤與詐欺集團成員之LINE對話紀錄（110偵21170號卷P55-57） 6.全家便利商店鑫泉店貨件配送進度查詢（110偵21170號卷P25） 7.110年9月1日全家便利商店鑫泉店監視器畫面截圖（110偵21170號卷P19-24） 8.中華郵政帳號00000000000000號帳戶客戶歷史交易清單（110金訴392號卷P287） 2 邱姿瑜 網購操作失誤 110年9月1日下午4時54分許 49,985元 陳惠勤所有之中華郵政帳號000-00000000000000號帳戶 1.告訴人警詢（110偵19101號卷P150-152） 2.告訴人存摺影本（110偵19101號卷P164-165） 3.陳惠勤提供之全家便利商店FP取付寄A繳費明細（110偵21170號卷P45） 4.陳惠勤與詐欺集團成員之LINE對話紀錄（110偵21170號卷P55-57） 5.全家便利商店鑫泉店貨件配送進度查詢（110偵21170號卷P25） 6.110年9月1日全家便利商店鑫泉店監視器畫面截圖（110偵21170號卷P19-24）　 7.中華郵政帳號00000000000000號帳戶客戶歷史交易清單（110金訴392號卷P287）  3 許茜榕 解除會員設定 110年9月1日下午4時46分、5時26分、5時38分（3筆） 17,123元、20,985元、16,121元，共計54,229元  （追加起訴書漏未記載其中之20,985元部分，故計算金額有誤，應予更正） 陳惠勤所有之中華郵政帳號000-00000000000000號帳戶 1.告訴人警詢（110偵21170號卷P111-112） 2.告訴人存摺影本（110偵21170號卷P117-118） 3.自動櫃員機交易明細（110偵21170號卷P117）　 4.陳惠勤提供之全家便利商店FP取付寄A繳費明細（110偵21170號卷P45） 5.陳惠勤與詐欺集團成員之LINE對話紀錄（110偵21170號卷P55-57） 6.全家便利商店鑫泉店貨件配送進度查詢（110偵21170號卷P25） 7.110年9月1日全家便利商店鑫泉店監視器畫面截圖（110偵21170號卷P19-24）　 8.中華郵政帳號00000000000000號帳戶客戶歷史交易清單（110金訴392號卷P287） 　　 4 許雅珮 網購操作錯誤 110年9月1日下午3時30分、3時31分許（2筆） 100,000元、25元，共計 100,025元  陳惠勤所有之臺灣中小企業銀行帳號000-00000000000號帳戶 1.告訴人警詢（110偵21170號卷P123-128） 2.告訴人存款交易明細（110偵21170號卷P134） 3.告訴人與詐欺集團成員之通話紀錄、LINE對話紀錄（110偵21170號卷P137-139）　 4.陳惠勤提供之全家便利商店FP取付寄A繳費明細（110偵21170號卷P45） 5.陳惠勤與詐欺集團成員之LINE對話紀錄（110偵21170號卷P55-57） 6.全家便利商店鑫泉店貨件配送進度查詢（110偵21170號卷P25） 7.110年9月1日全家便利商店鑫泉店監視器畫面截圖（110偵21170號卷P19-24）　 8.臺灣中小企業銀行帳號00000000000號帳戶存款交易明細查詢單（110金訴392號卷P279）　　　　 
附表八
（沒收）
編號 物品名稱 備註 1 現金（新臺幣）60,000元 ⒈110年8月11日查扣 ⒉依洗錢防制法第18條第1項宣告沒收 2 第一銀行帳號00000000000號帳戶提款卡1張 ⒈110年8月11日查扣 ⒉不予宣告沒收 3 iPhone 6S 手機1支 ⒈110年8月11日查扣 ⒉工作機 ⒊依刑法第38條第2項宣告沒收 4 iPhone 7  手機1支 ⒈110年8月11日查扣 ⒉不予宣告沒收 5 現金（新臺幣）11,300元 ⒈110年8月11日查扣 ⒉依洗錢防制法第18條第1項宣告沒收 6 中國信託銀行帳號00000000000000號帳戶提款卡1張 ⒈110年9月6日查扣 ⒉不予宣告沒收 7 台北富邦銀行帳號00000000000000號帳戶提款卡1張 ⒈110年9月6日查扣 ⒉不予宣告沒收 8 iPhone 7  手機1支 ⒈110年9月6日查扣 ⒉工作機 ⒊依刑法第38條第2項宣告沒收 9 iPhone 8  手機1支 ⒈110年9月6日查扣 ⒉不予宣告沒收 10 現金（新臺幣）105,000元 ⒈110年9月6日查扣 ⒉依洗錢防制法第18條第1項宣告沒收